【裁判字號】    99,上訴,129
【裁判日期】    990406
【裁判案由】    偽造文書等
【裁判全文】
臺灣高等法院臺南分院刑事判決         99年度上訴字第129號
上  訴  人  臺灣嘉義地方法院檢察署檢察官
被      告  甲○○
上列上訴人因被告偽造文書等案件，不服臺灣嘉義地方法院九十
八年訴字第五五三號中華民國九十八年十一月三十日第一審判決
（起訴案號：臺灣嘉義地方法院檢察署九十七年偵字第八三九七
號、九十八年度偵字第一四六號），提起上訴，本院判決如下：
    主  文
原判決撤銷。
甲○○犯附表一所示各罪，各處如附表一所示之刑，應執行有期
徒刑參年拾月，併應於刑之執行前，令入勞動場所強制工作參年
；附表二所示署押、印文、附表三、附表四編號一至三所示物品
及未扣案高玉涵、程永承、陳志豪、許正龍、林麗勤、吳琇惠、
楊錦足、長生參藥行、王維善、郭明鴻、黃木森、沙頓生物科技
公司、吳聰敏之印章各壹個，均沒收。
其他被訴恐嚇取財部分（即起訴書犯罪事實二所示部分）無罪。
    事  實
一、甲○○（原名蔣炳鉛）前因偽造文書等案件，經本院八十年
    上訴字一六○六號判處徒刑二年六月，上訴後，經最高法院
    於八十一年三月廿一日，以八十一年台上字二四○九號判決
    上訴駁回確定。另被告再因偽造文書等案，經本院於八十二
    年十二月五日，以八十二年上訴字第一五二一號判處徒刑二
    年確定。上開二罪，經裁定減刑及定應執行有期徒刑三年三
    月，嗣後被告又因偽造文書案件，經臺灣桃園地方法院於八
    十三年一月廿四日判處徒刑四年六月確定。被告上開各罪，
    接續執行，於八十四年十一月廿二日縮刑假釋出監，並付保
    護管束。然被告再因偽造文書等案（犯罪時間，自八十四年
    十二月七日至八十五年十一月十一日止，以製造假車禍方式
    詐領保險金），經本院於八十八年四月廿四日，以八十七年
    度上更(一)字第二三四號判處徒刑六年，並刑後強制工作三年
    確定，與上開撤銷假釋應執行殘刑五年二月廿一日接續執行
    。旋被告於九十三年三月八日縮刑假釋出監，並付保護管束
    ，被告於九十七年一月九日假釋期滿，未經撤銷，所餘未執
    行之刑，以已執行論，而執行完畢（本件附表一編號十四至
    十九所示犯行，構成累犯）。詎猶不知悔改，復為下列犯行
    ：
  (一)附表一編號一至四部分：
    甲○○意圖為自己不法之所有，於附表一編號一至四所示時
    地，基於偽造附表二編號一至四所示私文書及行使各該私文
    書、變造及行使國民身分證、駕駛執照等特種文書（僅附表
    一編號一至三）暨詐欺取財之概括犯意，先取得不知情高玉
    涵、李信毅（上二人均經檢察官以98年偵字第146 號為不起
    訴處分）、許正龍所交付身分證件或存摺，將附表一編號一
    至四所示小客車，登記於渠等名下，再以渠等名義投保第三
    人責任險，復於附表一編號一至四所示申請理賠前一日，如
    附表一編號一至四所載利用不知情刻印店成年人偽刻「高玉
    涵、程永承、陳志豪、林景立、許正龍、林麗勤」等人印章
    各一個，並將其前取得陳志豪、林景立之國民身分證影本，
    張永和、施育仁之駕駛執照影本，於附表一編號一至三所示
    申請理賠前一日，在高雄縣梓官鄉○○村○○路一四一巷六
    號居所，黏貼他人照片後影印，變造各該證件，復持上開偽
    刻印章蓋印，並偽簽高玉涵、程永承、陳志豪、林景立、許
    正龍、林麗勤、李信毅之署名，連續偽造附表一編號一至四
    所示私文書，併同不知情高玉涵、程永承、林麗勤、許正龍
    、李信毅所交付證件影本或存簿封面影本，暨上開變造陳志
    豪、張永和、林景立、施育仁之各該證件，於附表一編號一
    至四所示時間，向各該保險公司受理理賠承辦員行使，足生
    損害於高玉涵等人及各保險公司受理賠償正確性，並致各該
    保險公司，均陷於錯誤，各給付理賠如附表一編號一至四所
    示保險金額。
  (二)附表一編號五至十九部分：
    又甲○○另意圖為自己不法之所有，於附表一編號五至十九
    基於偽造附表二編號五至十九所示私文書及行使各該私文書
    、變造及行使國民身分證、駕駛執照之特種文書（附表一編
    號五、七、九至十四、十七僅行使變造特種文書；附表一編
    號八、十五、十六、十八並無變造或行使變造特種文書）、
    詐欺取財之各別犯意，其中附表一編號十八與蔣明輝、附表
    一編號十九與陳明欉有犯意聯絡（蔣明輝、陳明欉二人均經
    原審以九十八嘉簡字一二一○號判處罪刑確定），以先前取
    得不知情吳琇惠、高玉涵、楊錦足、林維真、蔡耿榮、蔡有
    忠、桑瑋彤、吳淑鳳、王維善、黃木森、吳聰敏（均經檢察
    官不起訴處分）等人所交付證件或存簿後，先將附表一編號
    五至十九所示小客車登記在自己及其餘不知情吳琇惠、高玉
    涵、楊錦足、林維真、蔡耿榮、蔡有忠、桑瑋彤、吳淑鳳、
    王維善、黃木森、吳聰敏等人名下，並向附表一編號五至十
    九所示保險公司，分別投保汽車第三人強制責任險，分別於
    附表一編號五至九、十四、十六、十七、十九所示申請理賠
    前一日，在其居所，將其前取得林景立、郭堯喜之駕駛執照
    影本，黏貼他人照片，影印後，變造林景立、郭堯喜之駕駛
    執照影本。並另利用不知情刻印店成年人偽刻李其山、吳琇
    惠，施育仁、張永和、楊錦足、桑瑋彤、長生參藥行、王維
    善、黃木森、郭明鴻、沙頓生物科技公司（下稱沙頓公司）
    、吳聰敏之印章各一個，再以附表一編號五至十九所示方式
    ，分別詐稱張永和等人駕駛小客車發生事故，並撞壞毀損李
    其山等人汽車或物品，進而利用偽刻李其山等人印章，蓋印
    在附表二編號五至十九所示文件，偽造渠等署名，而偽造完
    成附表二編號五至十九所示私文書，併同附表一編號五至十
    九所示變造證件或不知情吳琇惠等人交付證件、存簿封面影
    本，持向附表一編號五至十九所示各保險公司，申請理賠而
    行使，足生損害於李其山等人及各該保險公司投保理賠之正
    確性。又附表一編號五至十七所示各該保險公司，因甲○○
    出示理賠申請書等文件，形式上均齊全，致均陷於錯誤，而
    分別理賠如附表一編號五至十七所示保險金。至附表一編號
    十八、十九，因保險公司發現有異，並未核准理賠，而詐欺
    取財未遂。總計甲○○，以上述「假車禍」方式，共向保險
    公司詐領保險金，計新台幣（下同）六四四萬元。
  (三)查扣附表三及附表三之一暨附表四所示物品：
    嗣於九十七年十一月廿七日上午九時許，經警持搜索票，至
    臺南市○○路七九九巷四○弄七號蔣明輝住處及同路八二五
    號之三居處搜索，在蔣明輝住處，扣得附表四所示行動電話
    二支、黃木森印章一個、估價單及訂貨明細表。另於九十七
    年十一月廿七日上午九時三十分許，持搜索票在嘉義市○○
    ○路十七巷三十三號陳明欉住處執行搜索，扣得「白檀精油
    」半公斤裝一瓶、三聯複寫估價單一本（有紀錄二三張）、
    沙頓公司損益表四張，復於九十七年十一月廿七日上午九時
    四十分許，在高雄縣梓官鄉○○村○○路一四一巷六號甲○
    ○居所，拘提甲○○，並持搜索票在上址搜索，扣得附表三
    、附表三之一所示物品，而悉上情。
二、案經嘉義市警察局第一分局報請臺灣嘉義地方法院檢察署檢
    察官偵查起訴。
    理  由
甲、證據能力部分：
一、按被告以外之人於審判外之言詞或書面陳述，除法律有規定
    者外，不得作為證據，刑事訴訟法第一五九條第一項定有明
    文。又被告以外之人於偵查中向檢察官所為之陳述，除顯有
    不可信之情況外，得為證據，此觀諸刑事訴訟法第一五九條
    之一第二項規定甚明。本件證人即共犯蔣明輝、陳明欉、友
    邦產物保險公司（中央產物保險公司）襄理謝耀民、第一產
    物保險公司課長陳劍文、華南產物保險公司理賠專員陳弘明
    、新光產物保險公司襄理趙瑞文、蘇黎世產物保險公司襄理
    陳國峻、明台產物保險公司理賠專員吳明輝、富邦產物保險
    公司經理吳太乙、旺旺友聯產物保險公司葉道政、證人李信
    毅、高玉涵、李其山、張永和、林維貞、吳聰敏、吳琇惠、
    劉青皓、方建展、蔡耿榮於偵查中檢察官訊問時所為陳述，
    因偵查中檢察官向被告以外之人所取得陳述，原則上，均能
    遵守法律規定，不致違法取供，證人於在偵查中向檢察官所
    為證言，並無顯不可信情事，且與本件事證調查之證明有關
    連性，自有證據能力，得為本案證據。
二、次按被告以外之人於審判外陳述，雖不符前四條（刑事訴訟
    法第一五九條之一至之四）規定，而經當事人於審判程序同
    意作為證據，法院審酌該言詞陳述或書面陳述作成時之情況
    ，認為適當者，亦得為證據。當事人、代理人或辯護人於法
    院調查證據時，知有第一五九條第一項不得為證據情形，而
    未於言詞辯論終結前聲明異議者，視為有前項同意，觀諸刑
    事訴訟法第一五九條之五規定甚明。本件公訴檢察官及被告
    於準備程序及原審時對於證人蔣明輝、陳明欉、謝耀民、陳
    劍文、陳弘明、趙瑞文、陳國峻、吳明輝、吳太乙、葉道政
    、吳琇惠、李信毅、高玉涵、李其山、張永和、林維貞、吳
    聰敏、劉青皓、方建展、蔡耿榮、郭明鴻、林麗琴、黃木森
    、蔡有忠、吳淑鳳、程永承、簡忠衛、林景立、桑瑋彤、吳
    旭棋、沈志榮等人於警詢證述及本判決所引用具傳聞性質證
    據資料（詳如後述）證據能力，均表示同意作為本案證據，
    且迄於言詞辯論終結前亦未聲明異議。本院審酌前揭證據資
    料作成時情況，核無違法取證或其他瑕疵，認為以之作為證
    據為適當，自得作為證據。
乙、有罪部分（即起訴書犯罪事實一部分）：
一、上開事實，業據被告甲○○於警詢、偵查、原審及本院審理
    時，均坦承不諱（詳偵查卷二至十、二三至二九、一二○、
    二九五至二九八、三五五至三五八頁；原審卷九七頁及本院
    上訴卷八十、九十頁），核與證人蔣明輝、陳明欉、謝耀民
    、陳劍文、陳弘明、趙瑞文、陳國峻、吳明輝、吳太乙、葉
    道政、吳琇惠、李信毅、高玉涵、李其山、張永和、林維貞
    、吳聰敏、劉青皓、方建展、蔡耿榮、郭明鴻、林麗琴、黃
    木森、蔡有忠、吳淑鳳、程永承、簡忠衛、林景立、桑瑋彤
    、吳旭棋、沈志榮等人證述情節相符（詳附表一證據出處欄
    所示），並有搜索票、拘票、搜索扣押筆錄、扣押物品目錄
    表、扣押物品收據、蔣明輝、被告當庭書立文字、附表一所
    示書證在卷可佐（詳偵查卷(一)十六至二一、四二、四六至四
    八、五六至六十、六七、二九九、三○○頁；附表一所示證
    據出處），又被告在附表二所示文件上偽造署押、印文，復
    有附表三、四所示物品扣案可證。是被告上開自白，核與事
    實相符。
二、其中，附表一編號十四至十五所示犯行（即起訴書附表一編
    號八、十六部分），檢察官起訴意旨，係認被告以拿取一支
    疑似損壞槍械，給予保險公司承辦員沈志榮、吳旭棋觀看，
    並出言表示，如不儘快理賠，槍械主人會到公司找人負責，
    致保險公司為了理賠人員安全，只好交付保險金額云云。經
    查，此部分並無損壞槍械扣案，且證人沈志榮、吳旭棋前後
    供詞不一，難為不利被告認定（理由詳後述），應認被告就
    附表一編號十四、十五所示取得保險金犯行，仍屬被告以製
    造假車禍方式，致保險公司陷於錯誤，而詐欺取得保險金。
    公訴人認係恐嚇取財，尚有未洽，併此敘明。
三、綜上所述，本件被告起訴書所載犯罪事實一犯行（即附表一
    所示犯行），事證明確，均堪認定。
四、新舊法比較
  (一)被告於附表一編號一至四行為後，刑法業於九十四年一月七
    日修正，並於同年二月二日公布，而自九十五年七月一日施
    行。其中與本件有關修正條文為刑法第二條、第三十三條第
    五款、第五十一條第五款、第五十五條、第五十六條等規定
    。另按行為後法律有變更者，適用行為時之法律，但行為後
    法律有利於行為人者，適用最有利於行為人之法律，現行刑
    法第二條第一項定有明文。本條規定與刑法第一條罪刑法定
    主義契合，而貫徹法律禁止溯及既往原則，係規範行為後法
    律變更所生新舊法律比較適用準據法，是刑法第二條本身雖
    經修正，但既屬適用法律準據法，本身尚無比較新舊法問題
    ，應一律適用裁判時規定，以決定適用刑罰法律。另本次刑
    法修正比較新舊法，應就罪刑有關之共犯、未遂犯、想像競
    合犯、牽連犯、連續犯、結合犯及累犯加重、自首減輕暨其
    他法定加減原因與加減例等一切情形，綜其全部罪刑之結果
    而為比較（最高法院九十五年第八次會議決議意旨參照）。
  (二)本件適用刑法第三十三條第五款關於「罰金：一元以上」之
    規定，修正為「罰金：新臺幣一千元以上，以百元計算之」
    ，刑法法定本刑中列有罰金刑者，其法定最低度罰金刑因之
    提高，涉及科刑規範變更，自有新舊法比較之必要，又刑法
    第五十五條後段牽連犯及第五十六條連續犯規定均刪除，此
    刪除雖非犯罪構成要件之變更，但顯已影響行為人刑罰之法
    律效果，自屬法律有變更，而有新舊法比較之必要。至於刑
    法第五十一條第五款，關於有期徒刑數罪併罰上限，由二十
    年修正為三十年，亦有新舊法比較必要。是被告於附表一編
    號一至四所示犯行，適用修正前刑法規定，多次行使偽造私
    文書、行使變造特種文書以及詐欺取財犯行，各基於概括犯
    意，為連續犯，且連續行使偽造私文書、連續行使變造特種
    文書，均與連續詐欺取財犯行間有方法、目的之牽連關係，
    應從一重論以連續行使偽造私文書罪，最高可處有期徒刑七
    年六月（按刑法第二百十條偽造私文書罪，其法定本刑為五
    年以下有期徒刑，連續犯依法得加重其刑至二分之一，故最
    高可處有期徒刑七年六月）。又上開附表一編號一至四犯行
    與本件其餘犯行（即附表一編號五至十九犯行），依修正前
    刑法第五十一條第五款規定，定應執行刑，最多僅可處有期
    徒刑二十年。然若依修正後刑法規定，被告所犯附表一編號
    一至四所示犯行，其每次行使偽造私文書，與詐欺取財犯行
    ，係以一行為觸犯數罪名想像競合犯，從一重之行使偽造私
    文書罪處斷，則附表一編號一至四所示四次行使偽造私文書
    犯行，因其時間明顯可分，而論以數罪，依數罪併罰後，再
    與其餘各罪（即附表一編號五至十九犯行）併罰，則被告最
    長可判處有期徒刑三十年，綜合比較結果，顯以適用舊法規
    定，對被告較為有利。
  (三)又本件被告附表一編號一至三、五至七、九至十四、十七、
    十九所犯變造及行使變造國民身分證部分，係犯刑法第二百
    十六條、第二百十二條。然原判決於九十八年十一月三十日
    判決時，戶籍法第七十五條，已於九十七年五月三十日生效
    施行。是本件被告就附表一編號一至三、五至七、九至十四
    、十七、十九所示變造及行使變造國民身分證犯行，戶籍法
    第七十五條規定（第一項：意圖供冒用身分使用，而偽造、
    變造國民身分證，足以生損害於公眾或他人者，處五年以下
    有期徒刑、拘役或科或併科新臺幣五十萬元以下罰金。第二
    項：行使前項偽造、變造之國民身分證者，亦同），既已生
    效，則被告所犯附表一編號一至三、五至七、九至十四、十
    七、十九部分，即有刑法第二條新舊法比較適用問題。經比
    較結果，仍以適用刑法第二百十六條、第二百十二條之行使
    變造特種證明文書罪（法定本刑最重為一年以下有期徒刑）
    ，較有利於被告。
五、論罪部分
  (一)按刑法第二一二條所謂「其他相類之證書、介紹書」，係指
    與關於品行、能力、服務之證書、介紹書相類似之文書而言
    ，如其具有公文書之性質，則依特別法優於普通法之原則，
    尚無適用刑法第二一一條，而論以偽造公文書餘地（最高法
    院九十台上六六二八號判決參照）。而汽車駕駛執照，依道
    路交通安全規則第五十條第一項規定，為駕駛汽車許可憑證
    ，自屬刑法第二一二條所列特許證之一；至於國民身分證既
    由該管公務員查據相關資料所制作核發，用以表示特定人關
    於品行、能力相類之證書，亦屬具公文書性質之特種文書。
    再者，將偽造證書複印或影印，與抄寫或打字不同，其於吾
    人實際生活上可替代原本使用，被認為具有與原本相同之信
    用性，自非不得為犯刑法上偽造證書罪之客體（最高法院七
    十五台上五四九八號判例參照）。
  (二)另按刑法上偽造文書罪章所指文書，除必須具備有體性、文
    字性、持續性、意思性等要件外，尚必須存有足以表彰一定
    之製作名義人時，該等記載方可認為係文書，否則若僅為表
    彰某人簽名意思之署名或簽押，並不具有表彰一定製作名義
    人存在，該等記載即無從認為係刑法上文書，而只能認為係
    單純署押。又刑法上偽造署押罪，係指單純偽造簽名、捺印
    或以其他符號代簽名而言，若在制式書類上偽造他人簽名，
    已為一定意思表示，具有申請書或收據等類性質者，則係犯
    偽造文書罪，而該偽造署押為偽造私文書部分行為，即不另
    論罪。是被告甲○○先偽刻「高玉涵、程永承、陳志豪、林
    景立、許正龍、林麗勤、李其山、吳琇惠、施育仁、張永和
    、楊錦足、桑瑋彤、長生參藥行、王維善、郭明鴻、黃木森
    、沙頓公司、吳聰敏」等十八人印章，再於申請理賠時，在
    附表二所示文件所載欄位，持偽刻印章及取得「李信毅、林
    維真、蔡耿榮、蔡有忠、吳淑鳳」之印章，偽造印文。另偽
    簽附表一所示署名，以偽造各該私文書，另於附表一所示時
    間，以前開取得證件影本，黏貼他人照片，再影印方式，變
    造陳志豪、林景立之國民身分證影本，變造張永和、施育仁
    、林景立、郭堯喜之駕駛執照影本，復交付保險公司承辦員
    行使。核被告甲○○所為，就附表一編號一至三、五至七、
    九至十四、十七部分，均係犯刑法第二一六條、第二一○條
    行使偽造私文書罪，刑法第二一六條、第二一二條行使變造
    特種文書罪及刑法第三三九條第一項詐欺取財既遂罪；另就
    附表一編號四、八、十五、十六部分，則係犯刑法第二一六
    條、第二一○條行使偽造私文書罪及刑法第三三九條第一項
    詐欺取財罪既遂罪；至於附表一編號十八部分，則係犯刑法
    第二一六條、第二一○條行使偽造私文書罪及刑法第三三九
    條第三項、第一項詐欺取財未遂罪；另附表一編號十九部分
    ，則係犯刑法第二一六條、第二一○條行使偽造私文書罪、
    刑法第二一六條、第二一二條行使變造特種文書罪及刑法第
    三三九條第三項、第一項詐欺取財未遂罪。被告就附表一編
    號十八部分與蔣明輝，被告就附表一編號十九部分與陳明欉
    ，就行使偽造私文書、行使變造特種文書（不包括變造特種
    文書）、詐欺取財罪部分，各有犯意聯絡及行為分擔，為共
    同正犯。又利用不知情刻印店成年人，偽刻前述高玉涵等人
    印章，為間接正犯。被告甲○○，先偽刻高玉涵等人印章，
    嗣於附表二所示文書偽造渠等印文，偽刻印章復偽造印文，
    另持取得之李信毅印章蓋印而偽造印文，又偽造所示署名，
    均係偽造私文書階段行為，偽造私文書後，交付各該保險公
    司承辦人員以行使，其偽造低度行為，應為行使高度行為所
    吸收，均不另論罪。至被告甲○○於附表一編號十七所示汽
    機車險理賠申請書駕駛人欄、汽車險賠款匯款申請書存戶名
    欄所簽「郭明鴻」，僅係用資識別，並非證明一定意思表示
    或一定事實，且亦非表示本人簽名意思，尚不生偽造署押問
    題（九十二台上二六四八號判決意旨參照）。是該部分，不
    論列入本件被告甲○○偽造署名犯行部分，併此敘明。
  (三)被告甲○○就附表一編號一至四所示行使偽造私文書、行使
    變造特種文書及詐欺取財犯行間，均發生於九十五年七月一
    日新刑法施行前，被告所為各次犯罪時間緊接，所犯又係構
    成要件相同罪名，顯係基於概括犯意反覆為之，是附表一編
    號一至四所示犯行，自應依修正前刑法第五十六條規定，論
    以連續犯。又被告連續行使偽造私文書、連續行使變造特種
    文書，均與其連續詐欺取財犯行間，有方法結果牽連關係，
    應依修正前刑法第五十五條後段規定，從一重論以連續行使
    偽造私文書罪。至於附表一編號五至十九部分，被告行使偽
    造私文書、行使變造特種文書及詐欺取財或詐欺取財未遂犯
    行間，各係以一行為觸犯數罪名，為想像競合犯，應依刑法
    第五十五條前段規定，各從一重以行使偽造私文書罪處斷。
    另與上開附表一編號一至四所示連續行使偽造私文書罪部分
    ，犯意各別，行為互異，應分論併罰。又被告行為後，戶籍
    法第七十五條，雖於九十七年五月廿八日增訂有關「變造、
    行使變造國民身分證」部分，然被告附表一編號四、八、十
    五至十六、十八所示犯行，並無變造或行使變造國民身分證
    犯行，則被告此部分犯行，自無戶籍法適用問題，併此敘明
    。
  (四)附表一編號十四至十九部分，均構成累犯：
    被告甲○○前因偽造文書等案件，經法院判處罪刑確定，經
    裁定減刑及定應執行為有期徒刑三年三月，後又因偽造文書
    等案，經桃園地方法院判處徒刑四年六月，上開各罪接續執
    行，於八十四年十一月廿二日縮刑假釋出監，並交付保護管
    束。然被告甲○○再因偽造文書等案，經本院於八十八年四
    月廿四日，以八十七年上更(一)字第二三四號判處徒刑六年，
    併刑後強制工作三年確定，再與上開撤銷假釋後之應執行殘
    刑五年二月廿一日接續執行，於九十三年三月八日縮刑假釋
    出監，並交付保護管束，於九十七年一月九日被告甲○○假
    釋期滿，未經撤銷，所餘未執行刑以執行論，而執行完畢，
    有臺灣高等法院被告前案紀錄表在卷可憑。是被告甲○○於
    受徒刑執行完畢後，五年內，故意再犯本件附表一編號十四
    至十九所示有期徒刑以上之罪，均為累犯。本件被告甲○○
    就附表一編號十四至十九所示犯行，均應依刑法第四十七條
    第一項規定，加重其刑。至被告附表一編號一至十三所示連
    續行使偽造私文書罪犯行，係於九十七年一月七日前所為，
    自不構成累犯，亦附此說明。
六、原判決以被告犯行，罪證明確，因予論罪科刑，固非無見。
    惟查：(一)本件檢察官起訴被告犯罪事實有二，一為起訴書所
    載犯罪事實一部分（即附表一編號一至十九所示犯行），一
    為起訴書所載犯罪事實二部分（被告另行起意，拿取一支疑
    似損壞槍械，給附表一編號十四、十五所示保險理賠人員觀
    看，致保險公司為理賠人員安全而交付保險金），其中犯罪
    事實二部分，原審認定被告恐嚇犯行不能證明，仍認被告係
    以詐欺手段，取得保險金（詳一審判決第七頁第三至九行）
    ，然起訴書事實一、二所示被告犯行，檢察官認為被告犯意
    各別，應分論併罰。茲原判決既認起訴書事實二所示恐嚇取
    財犯行，無法證明被告有恐嚇犯行，自應於判決主文，諭知
    檢察官起訴被告恐嚇取財部分無罪為是。然原判決僅於判決
    理由，論述被告起訴事實二所示恐嚇取財犯行，無法證明被
    告有恐嚇犯行，被告所為仍僅構成詐欺取財犯行，而置檢察
    官起訴事實二所起訴恐嚇取財犯行未論，原判決此部分，自
    於法有違。(二)又本件被告變造及行使變造國民身分證部分，
    即附表一編號一至三、五至七、九至十四、十七、十九部分
    ，係犯刑法第二百十六條、第二百十二條，然原判決於九十
    八年十一月三十日判決時，戶籍法第七十五條，已於九十七
    年五月三十日生效施行，本件被告附表一編號一至三、五至
    七、九至十四、十七、十九部分之變造及行使變造國民身分
    證犯行，戶籍法第七十五條規定，既已生效，則被告所犯附
    表一編號一至三、五至七、九至十四、十七、十九部分，即
    有刑法第二條新舊法比較問題，原判決未比較適用，自有不
    當。(三)本件被告前已有以同一手法詐領保險金犯行，經本院
    判刑確定在案，有台灣高等法院被告前案紀錄表在卷可憑，
    並有本院八十七年度上更(一)字第二三四號刑事判決正本在卷
    可憑（詳上訴卷六○至七三頁），被告一再以製造假車禍方
    式，詐取保險金，依其犯罪時間觀之，被告幾乎不在監獄執
    行時間，即處於犯案情形，且所犯罪行均屬製造假車禍方式
    ，詐領保險金，顯見被告有犯罪習性無疑。原判決未予諭知
    被告應於刑之執行前，令入勞動場所強制工作，自有未洽。
    原判決上開不當之處，或為檢察官上訴意旨指摘，或為原判
    決適用法律不當。則原判決既有上開可議，自屬無可維持，
    應由本院將原判決撤銷改判。
七、爰審酌被告前已有詐領保險金之相關案件，經本院判處罪刑
    確定，有期徒刑部分已執行完畢，仍不知悔改，竟又圖謀不
    勞而獲，再度以冒用他人名義製造假車禍方式，而請求保險
    公司給付保險金，使保險公司受害非輕，害及保險制度之穩
    固性，且均未賠償，兼念及被告犯罪後坦認犯行，自承前經
    營車行，離婚再娶之家庭、經濟狀況並斟酌本件犯罪所得金
    額等一切情狀，就附表一所示各罪，分別量處如附表一論罪
    科刑欄所示之刑。又被告就附表一編號一至八所示犯行之犯
    罪時間，均係於九十六年四月廿四日以前，合於中華民國九
    十六年罪犯減刑條例規定，且亦無不得減刑情形，就附表一
    編號一至四所宣告之刑及附表一編號五至八各罪所宣告之刑
    ，均依該減刑條例第二條第一項第三款規定，減其宣告刑二
    分之一，並與其餘不得減刑部分（即附表一編號九至十九）
    ，定其應執行之刑，以資懲儆。至於公訴意旨具體求處有期
    徒刑七年，然本院審酌被告前案詐得金額為一三三○萬元，
    經判處有期徒刑六年，有本院八十七年度上更(一)字第二三四
    號判決書在卷可按（詳原審卷八五至八八頁）。綜上，本院
    認本件對被告處以如主文所示之刑，即已足收懲儆之效。
八、強制工作部分：
  (一)另按有犯罪之習慣或因遊蕩或懶惰成習而犯罪者，於刑之執
    行前，令入勞動場所，強制工作，刑法第九十條第一項定有
    明文。再按刑法關於保安處分之規定，旨在對於有犯罪習慣
    者施以強制勞動，以養成正確工作習慣及謀生技巧，俾日後
    能適應社會生活，而達教化、治療之目的。又行為人有無令
    入勞動場所強制工作之必要，應審酌其行為之常習性、嚴重
    性、危險性及對未來行為之期待性，依比例原則決定之（最
    高法院九十七台上三四一號判決意旨參照）。
  (二)查本件被告甲○○，自九十四年一月起至九十七年十一月，
    先後以各種方式，取得他人身分證等文件後，持以向多家保
    險公司投保，並多次偽造車禍事實，向多家保險公司詐領保
    險金，而其次數多達十九次（含既遂及未遂），而被告其前
    即以同樣手法詐領保險金，曾經本院於八十八年三月廿六日
    以八十七年度上更(一)字第二三四號判處有期徒刑六年，並應
    於刑之執行完畢後，令入勞動場所強制工作三年確定，有本
    台灣高等法院被告前案紀錄表在卷可稽，並有本院八十七年
    度上更(一)字第二三四號刑事判決正本在卷可憑，足認被告確
    有犯罪習慣特性。又本件令被告入勞動場所強制工作，應有
    助於矯正被告犯罪常習，並培養被告正確工作習慣及謀生技
    巧，使其日後能適應社會生活，而達教化、治療之目的，且
    與長期監禁相較，強制工作毋寧為對被告權益損害最小者，
    而教化、治療被告所生之利益，與強制工作而限制被告短暫
    人身自由相較，亦未顯失均衡，尚符合比例原則之適當性、
    必要性及狹義比例原則。本院爰審酌刑法第九十條規定，併
    諭知被告甲○○應於刑之執行前，令入勞動場所強制工作三
    年，以促其改過遷善。
九、沒收部分：
    按偽造之印章、印文或署押，不問屬於犯人與否，沒收之，
    刑法第二百十九條定有明文，又偽造私文書如已行使，即為
    他人所有，非屬被告所有，不得諭知沒收，僅其中偽造之印
    文、署押，應依上開規定諭知沒收。另按共同正犯因相互間
    利用他人之行為，以遂行其犯意之實現，本於責任共同原則
    ，有關沒收部分，對於共犯間供犯罪所用之物，自均應為沒
    收諭知。
  (一)本件附表二所示文件上偽造署名及印文，為被告所偽造，業
    據被告坦承在卷（詳偵查卷(一)二至十頁），應依刑法第二一
    九條規定宣告沒收。另扣案附表三、附表四編號一所示物品
    ，各供所列犯行之用，其中附表三編號一至八、附表四編號
    一為偽造印章，其餘物品屬被告所有，業據其陳明在卷（詳
    偵查卷(一)三至四、廿八頁），印章部分應依刑法第二一九條
    、其餘物品則依同法第三十八條第一項第二款規定，於各該
    犯行諭知沒收。另在共同正犯蔣明輝住處查扣附表四編號二
    、三所示估價單及訂貨明細表，係供附表一編號十八犯罪所
    用，為被告放置在該處，屬其所有，亦應依刑法第三十八條
    第一項第二款規定，宣告沒收。再者，被告所偽刻高玉涵、
    程永承、陳志豪、許正龍、林麗勤、吳琇惠、楊錦足、長生
    參藥行、王維善、郭明鴻、黃木森、沙頓公司、吳聰敏之印
    章各一個皆未扣案，然並無積極證據證明業經滅失，依刑法
    第二一九條規定不論屬於被告與否，於各該犯行宣告沒收。
  (二)至附表二各編號所示私文書，併同附表一各編號所示變造國
    民身分證、駕駛執照影本，均因申請理賠，交付保險公司人
    員以行使，非被告或共犯所有，不予宣告沒收。而附表三之
    一編號五雖供本件犯行所用，然非被告所有，業據證人證述
    在卷（詳附表一證據出處）。至其餘物品，核與本件犯行無
    關。又附表四編號四、五所示蔣明輝住處，扣得行動電話二
    支亦與本件犯行無涉。另扣獲「白檀精油」半公斤裝一瓶、
    三聯複寫估價單一本（有紀錄二十三張）、沙頓公司損益表
    四張，亦核與本件犯行無關，均不予宣告沒收。
丙、無罪部分（即起訴書犯罪事實二所示恐嚇取財部分）：
    公訴意旨另以：附表一編號十四、十五部分（即起訴書附表
    一編號八、十六及起訴書附表二部分），被告甲○○先以詐
    欺方式，詐騙保險公司未成，進而改以恐嚇方式，而取得保
    險金等情。因認被告另犯刑法第三百四十六條第一項恐嚇取
    財罪嫌云云。然訊據被告甲○○雖供承以詐欺方式，詐騙保
    險金，然堅決否認有任何恐嚇取財犯行，辯稱：其僅向承辦
    理賠人催促處理速度，並未持槍前往，亦未恐嚇，保險理賠
    與否實際決定權仍在總公司云云。經查：
一、證人沈志榮（蘇黎世產物保險公司主任）於原審證稱：被告
    甲○○至公司申請理賠時，並未說什麼，但手持牛皮紙袋，
    告知係毀損槍枝，伊不敢看而未確認，因是否理賠伊並無決
    定權，只負責送件；被告甲○○並未告以若不敢快理賠，槍
    枝主人會去公司找保險員負責等語，伊當時亦未報警，因一
    般程序係呈報總公司主管處理，且伊未明顯受到不好對待，
    警詢陳述知道被告名號，係因其有詐領保險金類似案件；本
    件無感受到被告甲○○恐嚇意思等語（詳原審卷一三○、一
    三二至一三四、一三六頁）。另證人吳旭棋（富邦產物保險
    公司業務員）於原審亦證稱：被告甲○○告知有兄弟東西受
    損壞，但未講清楚，伊沒有看到袋中東西，伊未意識到係槍
    枝，只想到被告甲○○提出金額較高，要如何處理等語（詳
    原審卷一三八、一三九、一四一、一四二頁）。然觀諸證人
    沈志榮於警詢證述：被告甲○○稱以除茶葉外，尚有被害人
    攜帶槍械亦在車禍中毀損，若不按價理賠，很難對槍械主人
    交代，到時候槍械修理好，槍械主人可能會持該槍械來請領
    理賠，公司基於維護理賠人員安全，於上報總公司後，迫於
    無奈，以四二萬元理賠予被告等語（詳偵查卷(一)四四八至四
    四九頁）。證人吳旭棋於警詢亦證稱：被告稱水沈香翻落毀
    損，因而要求理賠八十萬元，公司訪價後，認損失物品未達
    被告所申請理賠價值，被告稱除水沈香外，尚有被害人攜帶
    槍械，亦在該車禍中毀損，若不按價理賠，很難對槍械主人
    交代，公司基於維護理賠人員安全，迫於無奈，以三五萬元
    理賠予被告等語（詳偵查卷(一)四四三至四四四頁）。上開二
    位證人於警詢證詞，全然相同。惟二位證人於原審，卻均翻
    異前供，均否認知悉被告甲○○所持即為槍枝，檢察官起訴
    被告甲○○涉犯上開恐嚇取財犯行，即有可疑。
二、次查保險金理賠決定權在於總公司，審核層級包括理賠經理
    、公司經理等上級單位，上開證人僅為受理申請賠償文件承
    辦員，並無理賠與否決定權，本件依卷內證據所示，該二家
    保險公司，皆以形式上被告甲○○送件符合理賠要件而理賠
    ，難認有何受到被告甲○○恐嚇，致給付保險金情形，上開
    二位證人所述，既有瑕疵，且無其他補強證據，足以擔保上
    開二位證人所述為真，自無從認定保險公司理賠，係因被告
    甲○○恐嚇所致，此外復查無其他積極證據，堪認被告甲○
    ○就附表一編號十四、十五所示保險公司，有恐嚇犯行，而
    取得保險理賠。依罪疑有利於被告法則，自應認被告此部分
    恐嚇取財犯行，尚屬不能證明。
三、本件被告被訴恐嚇取財犯行部分，依上所述，其犯罪既尚屬
    無法證明，而檢察官復認此部分恐嚇取財犯行，與附表一所
    示詐欺取財犯行，犯意各別，為數罪併罰。則本院就被告被
    訴恐嚇取財犯行部分，自應依法為無罪諭知，以符法制。爰
    諭知如主文第三項所示。
據上論結，應依刑事訴訟法第三百六十九條第一項前段、第三百
六十四條、第三百零一條第一項前段、第二百九十九條第一項前
段，刑法第二條第一項前段、第二十八條、第二百十六條、第二
百十條、第二百十二條、第三百三十九條第一項、第三項、第五
十五條（含修正前）、第五十六條（修正前）、第四十七條第一
項、第五十一條第五款（修正前）、第二百十九條、第三十八條
第一項第二款、第九十條第一項、第二項，中華民國九十六年罪
犯減刑條例第二條第一項第三款、第七條、第十一條，刑法施行
法第一條之一第一項、第二項前段，判決如主文。
本案經檢察官劉欽銘到庭執行職務。
中    華    民    國    99    年    4    月    6    日
                  刑事第六庭    審判長法  官  董武全
                                      法  官  林英志
                                      法  官  賴純慧
以上正本證明與原本無異。
恐嚇取財部分不得上訴，其餘部分如不服本判決應於收受送達後
10日內向本院提出上訴書狀，其未敘述上訴理由者，並得於提起
上訴後10日內向本院補提理由書（均須按他造當事人之人數附繕
本）「切勿逕送上級法院」。
                                      書記官  許美惠
中    華    民    國    99    年    4    月    6    日
附錄法條全文：
刑法第二百十條：
偽造、變造私文書，足以生損害於公眾或他人者，處五年以下有
期徒刑。
刑法第二百十二條：
偽造、變造護照、旅券、免許證、特許證及關於品行、能力服務
或其他相類之證書、介紹書，足以生損害於公眾或他人者，處一
年以下有期徒刑、拘役或三百元以下罰金。
刑法第二百十六條：
行使第二一○條至第二一五條之文書者，依偽造、變造文書或登
載不實事項或使登載不實事項之規定處斷。
刑法第三百三十九條：
意圖為自己或第三人不法之所有，以詐術使人將本人或第三人之
物交付者，處五年以下有期徒刑、拘役或科或併科一千元以下罰
金。
以前項方法得財產上不法之利益或使第三人得之者，亦同。
前二項之未遂犯罰之。
附表一：被告論罪科刑一覽表
┌─┬──┬─┬──────────────┬─────┬────────────┬───────┬─────┐
│編│被害│被│詐欺取財之犯罪事實          │取得款項  │證據出處                │論罪科刑      │備註      │
│號│保險│保│                            │          │                        │              │          │
│  │公司│人│                            │          │                        │              │          │
├─┼──┼─┼──────────────┼─────┼────────────┼───────┼─────┤
│一│富邦│高│1.被告以不知情高玉涵名義，先│富邦產物保│1.證人吳太乙於警詢、偵查│甲○○連續犯行│即起訴書附│
│  │產物│玉│  將車牌號碼QT-3493號小客車 │險公司於94│  中具結之證述（見他字卷│使偽造私文書罪│表一編號12│
│  │保險│涵│  登記為高玉涵所有，再於94年│年6月11日 │  第30至32頁；偵查一卷第│，處有期徒刑壹│          │
│  │公司│  │  1月12日，以高玉涵名義向富 │理賠25萬元│  338至339頁）          │年陸月，減為有│          │
│  │    │  │  邦產物保險公司投保第三人強│，匯入高玉│2.證人高玉涵於警詢、偵查│期徒刑玖月；偽│          │
│  │    │  │  制責任險。                │涵土地銀行│  中具結之證述（見偵查一│造如附表二編號│          │
│  │    │  │2.被告於94年5月24日某時，在 │長安分行帳│  卷第139至144、152至154│一所示署名、印│          │
│  │    │  │  其居所，將前取得陳志豪國民│戶（帳號：│  頁）                  │文、未扣案高玉│          │
│  │    │  │  身分證影本照片置換成他人照│0000000-00│3.證人程永承於警詢之證述│涵、程永承、陳│          │
│  │    │  │  片，黏貼後再影印，變造陳志│00000000號│  （見偵查一卷第403至405│志豪印章各壹個│          │
│  │    │  │  豪之國民身分證影本，並利用│）        │  頁）                  │；如附表二編號│          │
│  │    │  │  不知情之刻印店成年人偽刻高│          │4.理算簽結作業、汽（機）│二所示署名、印│          │
│  │    │  │  玉涵、程永承、陳志豪之印章│          │  車理賠申請書、車險理賠│文、附表三編號│          │
│  │    │  │  ，，詐以：程永承於94年5 月│          │  申請書、和解書、免用統│五所示之物、未│          │
│  │    │  │  25日駕駛QT-3493號小客車行 │          │  一發票收據、高玉涵國民│扣案高玉涵印章│          │
│  │    │  │  經臺南縣後壁鄉上茄苳181 號│          │  身分證、汽車保險證、行│壹個；如附表二│          │
│  │    │  │  ，撞毀陳志豪經營之海產店，│          │  車執照影本、程永承國民│編號三所示署名│          │
│  │    │  │  造成陳志豪價值25萬元財物損│          │  身分證、駕駛執照影本、│、印文、未扣案│          │
│  │    │  │  失，由高玉涵、程永承先與陳│          │  陳志豪國民身分證影本、│許正龍、林麗勤│          │
│  │    │  │  志豪和解並賠償金錢為由，持│          │  高玉涵土地銀行長安分行│印章各壹個；如│          │
│  │    │  │  偽刻之高玉涵、程永承、陳志│          │  存摺封面影本各1份（見 │附表二編號四所│          │
│  │    │  │  豪印章蓋印並偽簽高玉涵、程│          │  他字卷第252頁背面至256│示署名、印文、│          │
│  │    │  │  永承、陳志豪署名在附表二編│          │  頁；偵查一卷第148頁） │未扣案李信毅、│          │
│  │    │  │  號一所示文件所載欄位上，偽│          │                        │許正龍印章各壹│          │
│  │    │  │  造各該私文書，併同前取得不│          │                        │個，均沒收。  │          │
│  │    │  │  知情高玉涵所交付國民身分證│          │                        │（按被告甲○○│          │
│  │    │  │  、汽車保險證、行車執照影本│          │                        │所犯附表一編號│          │
│  │    │  │  、土地銀行長安分行存摺封面│          │                        │一至四犯行，先│          │
│  │    │  │  影本、程永承國民身分證、駕│          │                        │後多次犯行，成│          │
│  │    │  │  駛執照影本及變造陳志豪國民│          │                        │立修正前刑法第│          │
│  │    │  │  身分證影本等文件，於94 年5│          │                        │五十六條連續犯│          │
│  │    │  │  月25日向富邦產物保險公司申│          │                        │，僅判處如上主│          │
│  │    │  │  請第三人責任險理賠而行使。│          │                        │文所示之罪）  │          │
├─┼──┼─┼──────────────┼─────┼────────────┼───────┼─────┤
│二│旺旺│高│1.被告以不知情高玉涵名義，於│旺旺友聯產│1.證人葉道政於警詢、偵查│附表一編號二與│即起訴書附│
│  │友聯│玉│  94年11月28日，以登記於高玉│物保險公司│  中具結之證述（見他字卷│附表一編號一、│表一編號17│
│  │產物│涵│  涵名下之車牌號碼QT-3493號 │於95年1月6│  第33至34頁背面；偵查一│三、四所示犯行│          │
│  │保險│  │  自小客車向旺旺友聯產物保險│日理賠45萬│  卷第340至341頁）      │，成立修正前刑│          │
│  │公司│  │  公司投保第三人強制責任險。│元，匯入高│2.證人高玉涵於警詢、偵查│法第五十六條連│          │
│  │    │  │2.被告先於94年12月21日某時，│玉涵中華商│  中具結之證述（見偵查一│續犯。        │          │
│  │    │  │  在其居所，將前取得之張永和│業銀行臺北│  卷第139至144、152至154│              │          │
│  │    │  │  駕駛執照、林景立之國民身分│分行帳戶（│  頁）                  │              │          │
│  │    │  │  證影本，黏貼他人照片後影印│帳號：0031│3.證人張永和於警詢、偵查│              │          │
│  │    │  │  ，變造張永和之駕駛執照影本│0000000000│  中具結之證述（見偵查一│              │          │
│  │    │  │  、林景立之國民身分證影本，│號）      │  卷第182至184、208至209│              │          │
│  │    │  │  並利用不知情之刻印店成年人│          │  頁）                  │              │          │
│  │    │  │  偽刻林景立之印章1個，詐稱 │          │4.證人林景立於警詢之證述│              │          │
│  │    │  │  ：張永和於94年12月19日駕  │          │  （見偵查一卷第412至414│              │          │
│  │    │  │  駛車牌號碼QT-3493號自小客 │          │  頁）                  │              │          │
│  │    │  │  車行經阿里山公路，不慎撞上│          │5.領款收據、汽車保險理賠│              │          │
│  │    │  │  林景立騎乘之車牌號碼WHK-  │          │  計算書、重大車財損/體 │              │          │
│  │    │  │  865號機車，致使機車後載茶 │          │  傷死亡案出險報告、汽車│              │          │
│  │    │  │  葉掉落山溪流失，造成林景立│          │  險賠案處理記要、汽車保│              │          │
│  │    │  │  價值75萬9千元財物損失，由 │          │  險理賠申請書、負責交付│              │          │
│  │    │  │  高玉涵先與林景立和解並賠償│          │  汽車險保險費確認書、自│              │          │
│  │    │  │  金錢云云，持偽刻之林景立印│          │  用汽車保險單、受款人電│              │          │
│  │    │  │  章及前所偽刻之高玉涵印章（│          │  匯同意書、汽車肇事賠償│              │          │
│  │    │  │  即附表一編號一所示），蓋印│          │  給付結案同意書、和解書│              │          │
│  │    │  │  在附表二編號二所示文件所載│          │  、估價單、汽車險賠案應│              │          │
│  │    │  │  欄位上，偽造附表二編號二所│          │  備文件表、車險已決賠案│              │          │
│  │    │  │  示之各該私文書，併同不知情│          │  查詢、高玉涵國民身分證│              │          │
│  │    │  │  之高玉涵所交付之國民身分證│          │  、行車執照影本、張永和│              │          │
│  │    │  │  、行車執照影本及變造之張永│          │  駕駛執照影本、林景立國│              │          │
│  │    │  │  和駕駛執照影本、變造之林景│          │  民身分證、行車執照影本│              │          │
│  │    │  │  立國民身分證及前取得之林景│          │  各1份（見他字卷第283至│              │          │
│  │    │  │  立行車執照影本等文件，於94│          │  291頁）               │              │          │
│  │    │  │  年12月22日向旺旺友聯產物保│          │6.林景立提出之國民身分證│              │          │
│  │    │  │  險公司申請第三人責任險理賠│          │  影本、張永和提出之國民│              │          │
│  │    │  │  而行使。                  │          │  身分證、駕駛執照影本各│              │          │
│  │    │  │                            │          │  1份（見偵查一卷第190、│              │          │
│  │    │  │                            │          │  192、415頁）          │              │          │
├─┼──┼─┼──────────────┼─────┼────────────┼───────┼─────┤
│三│富邦│許│1.被告先將車牌號碼FI-6815號 │富邦產物保│1.證人吳太乙於警詢、偵查│附表一編號三與│即起訴書附│
│  │產物│正│  自小客登記為不知情之許正龍│險公司於95│  中具結之證述（見他字卷│附表一編號一、│表一編號13│
│  │保險│龍│  所有，並於95年1月11日，以 │年2月9日理│  第30至32頁；偵查一卷第│二、四所示犯行│          │
│  │公司│  │  許正龍名義向富邦產物保險公│賠45萬元，│  338至339頁）          │，成立修正前刑│          │
│  │    │  │  司投保第三人強制責任險。  │匯入林麗勤│2.證人林麗勤於警詢之證述│法第五十六條連│          │
│  │    │  │2.被告先於95年1月24日某時， │國泰世華銀│  （見偵查一卷第367至369│續犯。        │          │
│  │    │  │  在其居所，持前取得之施育仁│行學府分行│  頁）                  │              │          │
│  │    │  │  駕駛執照影本，黏貼他人照片│帳戶（帳號│3.理算簽結作業2份、汽車 │              │          │
│  │    │  │  再影印，變造施育仁之駕駛執│：0000000 │  險理賠文件簽收單、車險│              │          │
│  │    │  │  照影本，再利用不知情之刻印│-00000000 │  理賠申請書、和解書、免│              │          │
│  │    │  │  店成年人偽刻許正龍、林麗勤│號）      │  用統一發票收據、汽車險│              │          │
│  │    │  │  之印章，佯以：施育仁於95年│          │  賠款暨電匯同意書、林麗│              │          │
│  │    │  │  1月19日駕駛車牌號碼FI-6815│          │  勤國民身分證影本、國泰│              │          │
│  │    │  │  號自小客車行經嘉義縣竹崎鄉│          │  世華銀行學府分行存摺封│              │          │
│  │    │  │  達邦產業道路，撞上林麗勤駕│          │  面影本、施育仁駕駛執照│              │          │
│  │    │  │  駛車牌號碼KV2-006號機車， │          │  影本、許正龍行車執照影│              │          │
│  │    │  │  造成林麗勤價值45萬元茶葉翻│          │  本各1份、照片17張（見 │              │          │
│  │    │  │  覆損失，由許正龍先與林麗勤│          │  他字卷第256頁背面至263│              │          │
│  │    │  │  和解並賠償金錢云云，持偽刻│          │  頁背面）              │              │          │
│  │    │  │  之許正龍、林麗勤印章蓋印並│          │4.林麗琴書立之文字及提出│              │          │
│  │    │  │  偽簽該2人之署名在附表二編 │          │  國民身分證影本各1份（ │              │          │
│  │    │  │  號三所示文件所載欄位上，偽│          │  見偵查一卷第370至371頁│              │          │
│  │    │  │  造附表二編號三所示之私文書│          │  ）                    │              │          │
│  │    │  │  ，於同年月25日，併同前取得│          │                        │              │          │
│  │    │  │  不知情林麗勤之國民身分證影│          │                        │              │          │
│  │    │  │  本、國泰世華銀行學府分行存│          │                        │              │          │
│  │    │  │  摺影本、許正龍之行車執照影│          │                        │              │          │
│  │    │  │  本、變造之施育仁駕駛執照影│          │                        │              │          │
│  │    │  │  本等件，向富邦產物保險公司│          │                        │              │          │
│  │    │  │  申請第三人責任險理賠而行使│          │                        │              │          │
│  │    │  │  。                        │          │                        │              │          │
├─┼──┼─┼──────────────┼─────┼────────────┼───────┼─────┤
│四│友邦│李│1.被告先將車牌號碼3801-NR號 │友邦產物保│1.證人謝耀民於警詢、偵查│附表一編號四與│即起訴書附│
│  │產物│信│  自小客車登記為李信毅所有，│險公司於95│  中具結之證述（見他字卷│附表一編號一、│表一編號1 │
│  │保險│毅│  並於95年4月20日，以李信毅 │年5月3日理│  第17至18頁；偵查一卷第│二、三所示犯行│          │
│  │公司│  │  名義向友邦產物保險公司投保│賠45萬元，│  332至333頁）          │，成立修正前刑│          │
│  │    │  │  第三人強制責任險。        │匯入李信逸│2.證人李信毅於警詢、偵查│法第五十六條連│          │
│  │    │  │2.被告詐以：李信毅於95年5月2│第一銀行大│  中具結之證述（見偵查一│續犯。        │          │
│  │    │  │  日駕駛車牌號碼3801-NR號自 │同分行帳戶│  卷第124至126、132至134│              │          │
│  │    │  │  小客車行經阿里山公路，撞上│（帳號：13│  頁）                  │              │          │
│  │    │  │  茶農許正龍所騎乘之機車，致│000000000 │3.證人高玉涵於偵查中之證│              │          │
│  │    │  │  許正龍損失52萬元，由李信毅│號）      │  述（見偵查一卷第153頁 │              │          │
│  │    │  │  先與許正龍和解並賠償金錢云│          │  ）                    │              │          │
│  │    │  │  云，持高玉涵所交付之李信毅│          │4.車險理賠結報綜合查詢、│              │          │
│  │    │  │  印章及前已偽刻之許正龍印章│          │  汽車險出險理賠申請書、│              │          │
│  │    │  │  （即附表一編號三所示）蓋印│          │  賠款同意書、和解書、李│              │          │
│  │    │  │  ，並偽簽李信毅、許正龍署名│          │  信毅駕照執照及行照執照│              │          │
│  │    │  │  在附表二編號四所示文件所載│          │  影本、汽車保險理賠簽核│              │          │
│  │    │  │  欄位上，偽造各該私文書，併│          │  表、理賠計算書、車險綜│              │          │
│  │    │  │  同前取得不知情李信毅之駕駛│          │  合資料查詢各1份、照片 │              │          │
│  │    │  │  執照及行車執照影本，於同年│          │  13張（見他字卷第152至 │              │          │
│  │    │  │  月3日向友邦產物保險公司申 │          │  159頁）               │              │          │
│  │    │  │  請第三人責任險理賠而行使。│          │                        │              │          │
├─┼──┼─┼──────────────┼─────┼────────────┼───────┼─────┤
│五│明台│蔣│1.被告於95年11月17日，以其名│明台產物保│1.證人吳明輝於警詢、偵查│甲○○犯行使偽│即起訴書附│
│  │產物│滕│  下之車牌號碼7823-NR號自小 │險公司於95│  中具結之證述（見他字卷│造私文書罪，處│表一編號10│
│  │保險│洧│  客車向明台產物保險公司投保│年12月13日│  第28至29頁背面；偵查一│有期徒刑刑玖月│          │
│  │公司│  │  第三人強制責任險。        │日理賠30萬│  卷第337至338頁）      │，減為有期徒刑│          │
│  │    │  │2.被告於95年12月12日利用不知│元，匯入被│2.證人張永和於警詢、偵查│肆月又拾伍日，│          │
│  │    │  │  情之刻印店成年人偽刻李其山│告梓官蚵仔│  中具結之證述（見偵一卷│偽造如附表二編│          │
│  │    │  │  印章1個，詐以：張永和於95 │寮郵局帳戶│  第182至184、208至209頁│號五所示署名、│          │
│  │    │  │  年11月30日駕駛車牌號碼7823│（帳號：01│  ）                    │印文、附表三編│          │
│  │    │  │  -NR號自小客車行經雲林縣四 │00000-0000│3.證人李其山於警詢、偵查│號二所示之物，│          │
│  │    │  │  湖鄉某處，因倒車不慎撞上李│371號）   │  中具結之證述（見偵一卷│均沒收。      │          │
│  │    │  │  其山擺放在路旁之鰻魚苗，造│          │  第158至160、173至174頁│              │          │
│  │    │  │  成李其山價值55萬元財物損失│          │  ）                    │              │          │
│  │    │  │  ，由其先與李其山和解並賠償│          │4.免用統一發票受據、汽車│              │          │
│  │    │  │  金錢云云，持偽刻之李其山印│          │  險理賠申請書各2份、和 │              │          │
│  │    │  │  章蓋印並偽簽李其山之署名於│          │  解書、汽車險賠款收據暨│              │          │
│  │    │  │  附表二編號五所示文件之所載│          │  同意書、汽車險理賠計算│              │          │
│  │    │  │  欄位上，偽造各該私文書，併│          │  書、汽車保險單、張永和│              │          │
│  │    │  │  同前取得之李其山國民身分證│          │  駕駛執照影本、李其山國│              │          │
│  │    │  │  影本、前已變造之張永和駕駛│          │  民身分證影本各1份、照 │              │          │
│  │    │  │  執照影本（即附表一編號二所│          │  片17張（見他字卷第240 │              │          │
│  │    │  │  示），於同年12月月13日向明│          │  至247頁背面；偵查一卷 │              │          │
│  │    │  │  台產物保險公司申請第三人責│          │  第178至179頁）        │              │          │
│  │    │  │  任險理賠而行使。          │          │5.李其山庭呈駕駛執照影本│              │          │
│  │    │  │                            │          │  、張永和庭呈國民身分證│              │          │
│  │    │  │                            │          │  、駕駛執照影本各1份（ │              │          │
│  │    │  │                            │          │  見偵查一卷第178、190、│              │          │
│  │    │  │                            │          │  192頁）               │              │          │
├─┼──┼─┼──────────────┼─────┼────────────┼───────┼─────┤
│六│蘇黎│吳│1.被告先將0466-EX號小客車登 │蘇黎世產物│1.證人陳國峻於警詢、偵查│甲○○犯行使偽│即起訴書附│
│  │世產│琇│  記為不知情之吳琇惠所有，並│保險公司於│  中具結之證述（見他字卷│造私文書罪，處│表一編號9 │
│  │物保│惠│  於95年12月19日，以吳琇惠名│96年1月11 │  第26至27頁背面；偵查一│有期徒刑壹年，│          │
│  │險公│  │  義向蘇黎世產物保險公司投保│日理賠45萬│  卷第336至337頁）      │減為有期徒刑陸│          │
│  │司  │  │  第三人強制責任險。        │元，匯入吳│2.證人吳琇惠於警詢、偵查│月，偽造如附表│          │
│  │    │  │2.被告先於95年12月28日某時，│琇惠郵局帳│  中之證述（見偵查一卷第│二編號六所示署│          │
│  │    │  │  在其居處，將前取得林景立駕│戶（帳號：│  68至71、76至78頁）    │名、印文、未扣│          │
│  │    │  │  駛執照影本黏貼他人照片，再│0000000-0 │3.證人林景立於警詢之證述│案吳琇惠、許正│          │
│  │    │  │  影印，變造林景立之駕駛執照│453394號）│  （見偵查一卷第412至414│龍印章各壹個，│          │
│  │    │  │  影本，並利用不知情之刻印店│          │  頁）                  │均沒收。      │          │
│  │    │  │  成年人偽刻吳琇惠印章1個， │          │4.汽車險理賠申請書、理算│              │          │
│  │    │  │  詐以：林景立於95年12月27  │          │  書、汽車保險理賠結案同│              │          │
│  │    │  │  日駕駛0466-XE號小客車行經 │          │  意書、付款對象明細、理│              │          │
│  │    │  │  嘉義縣布袋鎮臺17線126K 處 │          │  賠理算明細、汽車險理賠│              │          │
│  │    │  │  ，不慎撞上許正龍擺放在路旁│          │  案號查覆表、汽車肇責調│              │          │
│  │    │  │  之烏魚苗，造成許正龍價值45│          │  查報告表、和解書、汽車│              │          │
│  │    │  │  萬元財物損失，由吳琇惠先與│          │  險領據收據各1份、免用 │              │          │
│  │    │  │  許正龍和解並賠償金錢云云，│          │  統一發票收據2紙、吳琇 │              │          │
│  │    │  │  持偽刻之吳琇惠印章、前已偽│          │  惠國民身分證、行車執照│              │          │
│  │    │  │  刻之許正龍印章（即附表一編│          │  影本、林景立駕駛執照影│              │          │
│  │    │  │  號三所示）蓋印，並偽簽吳琇│          │  本、許正龍國民身分影本│              │          │
│  │    │  │  惠、許正龍之署名在附表二編│          │  各1份、照片17張（見他 │              │          │
│  │    │  │  號六所示文件所載欄位上，偽│          │  字卷第230頁背至234頁背│              │          │
│  │    │  │  造各該私文書，併同前取得不│          │  面、235頁面至239頁背面│              │          │
│  │    │  │  知情之吳琇惠國民身分證、行│          │  ）                    │              │          │
│  │    │  │  車執照影本、不知情許正龍國│          │5.林景立提出之國民身分證│              │          │
│  │    │  │  民身分證影本及變造林景立駕│          │  影本1份（見偵查卷一第 │              │          │
│  │    │  │  駛執照影本等文件，於同年月│          │  415頁）               │              │          │
│  │    │  │  29日向蘇黎世產物保險公司申│          │                        │              │          │
│  │    │  │  請第三人責任險理賠而行使。│          │                        │              │          │
├─┼──┼─┼──────────────┼─────┼────────────┼───────┼─────┤
│七│富邦│高│1.被告先將QT-3493號小客車登 │富邦產物保│1.證人吳太乙於警詢、偵查│甲○○犯行使偽│即起訴書附│
│  │產物│玉│  記於高玉涵名下，並以高玉涵│險公司於96│  中具結之證述（見他字卷│造文書罪，處有│表一編號14│
│  │保險│涵│  名義，於95年12月18日，向富│年1月30日 │  第30至32頁；偵查一卷第│期徒刑玖月，減│          │
│  │公司│  │  邦產物保險公司投保第三人強│理賠30萬元│  338至339頁）          │為有期徒刑肆月│          │
│  │    │  │  制責任險。                │，匯入高玉│2.證人高玉涵於警詢、偵查│又拾伍日，偽造│          │
│  │    │  │2.被告先於96年1月18日利用不 │涵梓官蚵仔│  中具結之證述（見偵查一│如附表二編號七│          │
│  │    │  │  知情之刻印店成年人偽刻施育│寮郵局帳戶│  卷第139至144、152至154│所示署名、印文│          │
│  │    │  │  仁印章1個，訛以：張永和於 │（帳號：01│  頁）                  │、附表三編號四│          │
│  │    │  │  96年1月17日駕駛QT-3493號小│000000-000│3.證人張永和於警詢、偵查│所示之物、未扣│          │
│  │    │  │  客車行經雲林縣元長鄉，撞上│5102號）  │  中具結之證述（見偵查一│案高玉涵印章壹│          │
│  │    │  │  施育仁手推車上魚苗箱，造成│          │  卷第182至184、208至209│個，均沒收。  │          │
│  │    │  │  施育仁價值30萬元財物損失，│          │  頁）                  │              │          │
│  │    │  │  由高玉涵先與施育仁和解並賠│          │4.理算簽結作業、車險理賠│              │          │
│  │    │  │  償金錢云云，持偽刻之施育仁│          │  申請書、承保資料查詢、│              │          │
│  │    │  │  印章及前已偽刻高玉涵印章（│          │  和解書、免用統一發票收│              │          │
│  │    │  │  即附表一編號一所示）蓋印，│          │  據、汽車險賠款暨電匯同│              │          │
│  │    │  │  並偽簽高玉涵及施育仁之署名│          │  意書、汽車險理賠文件簽│              │          │
│  │    │  │  在附表二編號七所示文件所載│          │  收單、高玉涵國民身份證│              │          │
│  │    │  │  欄位上，偽造附表二編號七所│          │  、行車執照影本、施育仁│              │          │
│  │    │  │  示各該私文書，併同取得不知│          │  駕駛執照影本、張永和駕│              │          │
│  │    │  │  情之高玉涵國民身分證、行車│          │  駛執照影本、高玉涵郵政│              │          │
│  │    │  │  執照影本、郵政存簿儲金簿封│          │  存簿儲金簿存摺封面影本│              │          │
│  │    │  │  面影本、前已變造之施育仁駕│          │  各1份、照片9張（見他字│              │          │
│  │    │  │  駛執照、張永和駕駛執照影本│          │  卷第264至270頁）      │              │          │
│  │    │  │  （即附表一編號三、二所示）│          │                        │              │          │
│  │    │  │  ，於同年月19日日向富邦產物│          │                        │              │          │
│  │    │  │  保險公司申請第三人責任險理│          │                        │              │          │
│  │    │  │  賠而行使。                │          │                        │              │          │
├─┼──┼─┼──────────────┼─────┼────────────┼───────┼─────┤
│八│華南│吳│1.被告將0466-XE號小客車登記 │華南產物保│1.證人陳弘明於警詢、偵查│甲○○犯行使偽│即起訴書附│
│  │產物│琇│  在吳琇惠名下，並於96年2 月│險公司於96│  中具結之證述（見他字卷│造私文書罪，處│表一編號4 │
│  │保險│惠│  7日，以其名義，向華南產物 │年3月22日 │  第22至23頁；偵查一卷第│有期徒刑拾壹月│          │
│  │公司│  │  保險公司投保第三人強制責任│理賠42萬元│  334至335頁）          │，減為有期徒刑│          │
│  │    │  │  險。                      │，匯入吳琇│2.證人吳琇惠於警詢、偵查│伍月又拾伍日，│          │
│  │    │  │2.被告先於96年3月22日利用不 │惠郵局帳戶│  中之證述（見偵查一卷第│偽造如附表二編│          │
│  │    │  │  知情之刻印店成年人偽刻張永│（帳號：  │  68至71、76至78頁）    │號八所示署名、│          │
│  │    │  │  和印章1個，詐以：李其山於 │00000000- │3.證人李其山於警詢、偵查│印文、附表三編│          │
│  │    │  │  96年3月20日駕駛0466-XE號小│0000000號 │  中具結之陳述（見偵查一│號二、三所示之│          │
│  │    │  │  客車行經阿里山公路石桌路段│）        │  卷第158至160、173至174│物、未扣案吳琇│          │
│  │    │  │  ，與茶農張永和裝滿茶葉手推│          │  頁）                  │惠印章壹個，均│          │
│  │    │  │  車擦撞，造成張永和價值55  │          │4.證人張永和於警詢、偵查│沒收。        │          │
│  │    │  │  萬8千元之比賽春茶翻覆，由 │          │  中具結之證述（見偵查一│              │          │
│  │    │  │  吳琇惠、李其山先與張永和和│          │  卷第182至184、208至209│              │          │
│  │    │  │  解並賠償金錢云云，持偽刻之│          │  頁）                  │              │          │
│  │    │  │  張永和印章及前已偽刻之吳琇│          │5.免用統一發票收據（估計│              │          │
│  │    │  │  惠、李其山印章（即附表一編│          │  單）、免用統一發票收據│              │          │
│  │    │  │  號五、六）蓋印並偽簽吳琇惠│          │  、汽車險理賠申請書、汽│              │          │
│  │    │  │  、張永和之署名在附表二編號│          │  車保險賠款滿意書、重大│              │          │
│  │    │  │  八所示文件所載欄位，偽造各│          │  車損與體傷案件送審聯繫│              │          │
│  │    │  │  該私文書，併持前取得不知情│          │  表、重大車損與體傷案件│              │          │
│  │    │  │  吳琇惠國民身分證、行車執照│          │  送審續呈表、和解書、吳│              │          │
│  │    │  │  、汽車保險證影本及不知情之│          │  琇惠國民身分證、行車執│              │          │
│  │    │  │  李其山駕駛執照影本，於同年│          │  照、汽車保險證影本、李│              │          │
│  │    │  │  月22日向華南產物保險公司申│          │  其山駕駛執照影本各1份 │              │          │
│  │    │  │  請第三人責任險理賠而行使。│          │  、照片12張（見他字卷第│              │          │
│  │    │  │                            │          │  180至185頁）          │              │          │
├─┼──┼─┼──────────────┼─────┼────────────┼───────┼─────┤
│九│新光│楊│1.被告先將4025-OP號小客車登 │新光產物保│1.證人趙瑞文於警詢、偵查│甲○○犯行使偽│即起訴書附│
│  │產物│錦│  記在楊錦足名下，並於96 年4│險公司於96│  中具結之證述（見他字卷│造私文書罪，處│表一編號6 │
│  │保險│足│  月17日，以其名義向新光產物│年5月2日理│  第24至25頁背面；偵查一│有期徒刑拾壹月│          │
│  │公司│  │  保險公司投保第三人強制責任│賠43萬元，│  卷第335至336頁）      │，偽造如附表二│          │
│  │    │  │  險。                      │開立支票以│2.證人李其山於警詢、偵查│編號九所示署名│          │
│  │    │  │2.被告先利用不知情刻印店成年│為支付（票│  中具結之證述（見偵查一│、印文、附表三│          │
│  │    │  │  人偽刻楊錦足之印章1個，偽 │號：      │  卷第158至160、173至174│編號三所示之物│          │
│  │    │  │  以：李其山於96年5月3日駕駛│0000000號 │  頁）                  │、未扣案楊錦足│          │
│  │    │  │  4025-QP號小客車行經雲林縣 │）        │3.證人張永和於警詢、偵查│印章壹個，均沒│          │
│  │    │  │  北港市○○○路，不慎撞上張│          │  中具結之證述（見偵查一│收。          │          │
│  │    │  │  永和擺放路旁之鰻魚苗，造成│          │  卷第182至184、208至209│              │          │
│  │    │  │  張永和價值43萬元財物損失，│          │  頁）                  │              │          │
│  │    │  │  由楊錦足先與張永和和解並賠│          │4.免用統一發票收據2紙、 │              │          │
│  │    │  │  償金錢云云，持偽刻之楊錦足│          │  保單資料查詢列印、汽（│              │          │
│  │    │  │  印章及前已偽刻之張永和印章│          │  機）車險理賠申請書、汽│              │          │
│  │    │  │  （即附表一編號八所示）蓋印│          │  車險賠案處理記錄表、車│              │          │
│  │    │  │  ，並偽簽楊錦足及張永和署名│          │  禍肇事查證資料表、李其│              │          │
│  │    │  │  在附表二編號九所示文件所載│          │  山駕駛執照影本、楊錦足│              │          │
│  │    │  │  欄位上，偽造各該私文書，併│          │  國民身分證、健保卡、駕│              │          │
│  │    │  │  同前取得不知情楊錦足國民身│          │  駛執照、行車執照、汽車│              │          │
│  │    │  │  分證、健保卡、駕駛執照、行│          │  保險證影本、張永和駕駛│              │          │
│  │    │  │  車執照汽車保險證影本、不知│          │  執照影本、楊錦足個人戶│              │          │
│  │    │  │  情李其山之駕駛執照及前已變│          │  籍及相片影像資料、全戶│              │          │
│  │    │  │  造之張永和駕駛執照影本（即│          │  戶籍資料（完整姓名查詢│              │          │
│  │    │  │  附表一編號二所示），於96年│          │  結果）、和解書、汽車保│              │          │
│  │    │  │  5月9日向新光產物保險公司申│          │  險批改申請書、汽車險賠│              │          │
│  │    │  │  請第三人責任險理賠而行使。│          │  款收據暨同意書各1份、 │              │          │
│  │    │  │                            │          │  照片4張（見他字卷第69 │              │          │
│  │    │  │                            │          │  頁背面、129、193頁背面│              │          │
│  │    │  │                            │          │  至201頁）             │              │          │
├─┼──┼─┼──────────────┼─────┼────────────┼───────┼─────┤
│十│第一│林│1.被告先將4025-QP號小客車登 │第一產物保│1.證人陳劍文於警詢、偵查│甲○○犯行使偽│即起訴書附│
│  │產物│維│  記在林維真名下，並於96 年6│險公司於96│  中具結之證述（見他字卷│造私文書罪，處│表一編號3 │
│  │保險│真│  月25日，以其名義向第一產物│年7月18日 │  第19至21頁；偵查一卷第│有期徒刑拾壹月│          │
│  │公司│  │  保險公司投保第三人強制責任│理賠43萬元│  333至334頁）          │，偽造如附表二│          │
│  │    │  │  險。                      │，匯入林維│2.證人林維真於警詢、偵查│編號十所示署名│          │
│  │    │  │2.被告詐以：李其山於96年7月 │真郵局帳戶│  中具結之證述（見偵查一│、印文、附表三│          │
│  │    │  │  14日駕駛4025-QP號小客車行 │（帳號：  │  卷第212至216、218至220│編號三、十、十│          │
│  │    │  │  經嘉義縣竹崎鄉隆頭村31K 處│0000000-00│  頁）                  │四所示之物，均│          │
│  │    │  │  ，與茶農張永和裝滿茶葉之手│66504號） │3.證人李其山於警詢、偵查│沒收。        │          │
│  │    │  │  推車擦撞後，造成張永和價值│          │  中具結之證述（見偵查一│              │          │
│  │    │  │  49萬1千元之比賽茶翻覆，由 │          │  卷第158至160、173至174│              │          │
│  │    │  │  林維真、李其山先與張永和和│          │  頁）                  │              │          │
│  │    │  │  解並賠償金錢云云，持吳聰敏│          │4.證人張永和於警詢、偵查│              │          │
│  │    │  │  交付之林維真印章及前已偽刻│          │  中具結之證述（見偵查一│              │          │
│  │    │  │  之張永和印章（附表一編號八│          │  卷第182至184、208至209│              │          │
│  │    │  │  所示）蓋印，並偽簽林維真、│          │  頁）                  │              │          │
│  │    │  │  張永和之署名在附表二編號十│          │5.證人吳聰敏於偵查中具結│              │          │
│  │    │  │  所示文件所載欄位上，偽造各│          │  之證述（見偵查二卷第20│              │          │
│  │    │  │  該私文書，併同前取得不知情│          │  至21頁）              │              │          │
│  │    │  │  之林維真國民身分證、健保卡│          │6.匯款廠商基本資料確認1 │              │          │
│  │    │  │  、汽車保險證、行車執照影本│          │  紙、汽車險理賠案件事故│              │          │
│  │    │  │  、不知情之李其山駕駛執照影│          │  處理事項記錄單2份、汽 │              │          │
│  │    │  │  本、前已變造張永和駕駛執照│          │  車保險理賠申請書、臺灣│              │          │
│  │    │  │  影本（即附表一編號二所示）│          │  高等法院檢察署偵查經濟│              │          │
│  │    │  │  ，於同年月16日向第一產物保│          │  犯罪中心96年度第2次諮 │              │          │
│  │    │  │  險公司申請第三人責任險理賠│          │  詢協調委員會議提案、汽│              │          │
│  │    │  │  而行使。                  │          │  車保險計算書（理賠）、│              │          │
│  │    │  │                            │          │  汽車保險單、免用統一發│              │          │
│  │    │  │                            │          │  票收據估價單、免用統一│              │          │
│  │    │  │                            │          │  發票收據、汽（機）車肇│              │          │
│  │    │  │                            │          │  事查案證明單、汽車險肇│              │          │
│  │    │  │                            │          │  事處理綜合報告書、林維│              │          │
│  │    │  │                            │          │  真國民身分證、健保卡、│              │          │
│  │    │  │                            │          │  汽車保險證、行車執照本│              │          │
│  │    │  │                            │          │  影本、李其山及張永和駕│              │          │
│  │    │  │                            │          │  駛執照影本各1份、照片 │              │          │
│  │    │  │                            │          │  16張（見他字卷170頁背 │              │          │
│  │    │  │                            │          │  面至179頁背面）       │              │          │
│  │    │  │                            │          │7.證人林維真庭呈國民身分│              │          │
│  │    │  │                            │          │  證、駕駛執照影本各1份 │              │          │
│  │    │  │                            │          │  （見偵查一卷第221、222│              │          │
│  │    │  │                            │          │  頁）                  │              │          │
├─┼──┼─┼──────────────┼─────┼────────────┼───────┼─────┤
│十│明台│林│1.被告先將4025-QP號小客車登 │明台產物保│1.證人吳明輝於警詢、偵查│甲○○犯行使偽│即起訴書附│
│一│產物│維│  記在林維真名下，並於96 年 │險公司於96│  中具結之證述（見他字卷│造私文書罪，處│表一編號11│
│  │保險│真│  10月12日，以其名義向明台產│年11月7日 │  第28至29頁背面；偵查一│有期徒刑捌月，│          │
│  │公司│  │  物保險公司投保第三人強制責│理賠20萬元│  卷第337至338頁）      │偽造如附表二編│          │
│  │    │  │  任險。                    │，匯入林維│2.證人林維真於警詢、偵查│號十一所示署名│          │
│  │    │  │2.被告偽以：林維真於96年10月│真郵局帳戶│  中具結之證述（見偵查一│、印文、附表三│          │
│  │    │  │  30日駕駛4025-QP號小客車行 │（帳號：  │  卷第212至216、218至220│編號六、十一、│          │
│  │    │  │  經嘉義縣阿里山鄉○○路段撞│0000000   │  頁）                  │十四所示之物，│          │
│  │    │  │  上林景立放在手推車上之比賽│-0000000  │3.證人林景立於警詢之證述│均沒收。      │          │
│  │    │  │  茶葉，造成林景立價值26 萬4│號）      │  （見偵查一卷第412至414│              │          │
│  │    │  │  千元比賽茶葉翻覆損失，由林│          │  頁）                  │              │          │
│  │    │  │  維真先與林景立和解並賠償金│          │4.免用統一發票收據、汽車│              │          │
│  │    │  │  錢云云，持前取得之林維真印│          │  險賠款收據暨同意書、汽│              │          │
│  │    │  │  章及已偽刻之林景立印章（即│          │  車險理賠申請書、汽車險│              │          │
│  │    │  │  附表一編號二所示）蓋印並偽│          │  理賠計算書、和解書、林│              │          │
│  │    │  │  簽林景立、林維真之署名在附│          │  維真國民身分證、行車執│              │          │
│  │    │  │  表二編號十一所示文件所載欄│          │  照、駕駛執照影本、林景│              │          │
│  │    │  │  位上，偽造各該私文書，併同│          │  立駕駛執照影本各1份（ │              │          │
│  │    │  │  前取得不知情林維真國民身分│          │  見他字卷第248至252頁）│              │          │
│  │    │  │  證、行車執照、駕駛執照影本│          │                        │              │          │
│  │    │  │  及前已變造之林景立駕駛執照│          │                        │              │          │
│  │    │  │  影本（即附表一編號六所示）│          │                        │              │          │
│  │    │  │  ，於同年月31日向明台產物保│          │                        │              │          │
│  │    │  │  險公司申請第三人責任險理賠│          │                        │              │          │
│  │    │  │  而行使。                  │          │                        │              │          │
├─┼──┼─┼──────────────┼─────┼────────────┼───────┼─────┤
│十│富邦│蔡│1.被告先將3591-UD號小客車登 │富邦產物保│1.證人吳太乙於警詢、偵查│甲○○犯行使偽│即起訴書附│
│二│產物│耿│  記在蔡耿榮名下，並於96 年 │險公司於96│  中具結之證述（見他字卷│造私文書罪，處│表一編號15│
│  │保險│榮│  11月19日，以其名義向富邦產│年12月14  │  第30至32頁；偵查一卷第│有期徒刑拾月，│          │
│  │公司│  │  物保險公司投保第三人強制責│日理賠39萬│  338至339頁）          │偽造如附表二編│          │
│  │    │  │  任險。                    │元，匯入蔡│2.證人蔡耿榮於警詢、偵查│號十二所示署名│          │
│  │    │  │1.被告詐以：林景立於96年11月│耿榮中國信│  中之證述（見偵查一卷第│、印文、附表三│          │
│  │    │  │  30日駕駛3591-UD號小客車行 │託商業銀行│  388至392頁；偵查二卷第│編號三、十一所│          │
│  │    │  │  經嘉義縣東石路段，撞上張永│西臺南分行│  14至15頁）            │示之物、未扣案│          │
│  │    │  │  和手推車上之魚苗箱，造成張│帳戶（帳號│3.證人林景立於警詢之證述│蔡耿榮印章壹個│          │
│  │    │  │  永和價值39萬元財物損失，由│：00000000│  （見偵查一卷第412至414│，均沒收。    │          │
│  │    │  │  蔡耿榮先與張永和和解並賠償│-2508號） │  頁）                  │              │          │
│  │    │  │  金錢云云，持不知情蔡耿榮交│          │4.證人張永和於警詢、偵查│              │          │
│  │    │  │  付之印章、前已偽刻之張永和│          │  中具結之證述（見偵查一│              │          │
│  │    │  │  印章（即附表一編號八所示）│          │  卷第182至184、208至209│              │          │
│  │    │  │  蓋印，並偽簽蔡耿榮及張永和│          │  頁）                  │              │          │
│  │    │  │  之署名在附表二編號十二所示│          │5.理算簽結作業、車險理賠│              │          │
│  │    │  │  文件所載欄位上，偽造各該私│          │  申請書、承保資料查詢、│              │          │
│  │    │  │  文書，併同取得不知情蔡耿榮│          │  和解書、收據、汽車險賠│              │          │
│  │    │  │  所交付之國民身分證、行車執│          │  款暨電匯同意書各1份、 │              │          │
│  │    │  │  照、健保卡、汽車保險證、中│          │  蔡耿榮國民身分證、行車│              │          │
│  │    │  │  國信託商業銀行西臺南分行存│          │  執照影本各2份、健保卡 │              │          │
│  │    │  │  摺封面影本及前變造之林景立│          │  、汽車保險證影本、林景│              │          │
│  │    │  │  、張永和駕駛執照（即附表一│          │  立駕駛執照影本各1份、 │              │          │
│  │    │  │  編號二、六）等文件，於同日│          │  張永和駕駛執照影本2份 │              │          │
│  │    │  │  向富邦產物保險公司申請第三│          │  、蔡耿榮中國信託商業銀│              │          │
│  │    │  │  人責任險理賠而行使。      │          │  行西臺南分行存摺封面影│              │          │
│  │    │  │                            │          │  本1份、照片4張（見他字│              │          │
│  │    │  │                            │          │  卷第270頁背面至276頁）│              │          │
├─┼──┼─┼──────────────┼─────┼────────────┼───────┼─────┤
│十│旺旺│蔡│1.被告先將4025-QP號小客車登 │旺旺友聯產│1.證人葉道政於警詢、偵查│甲○○犯行使偽│即起訴書附│
│三│友聯│有│  記在蔡有忠名下，並於96 年 │物保險公司│  中具結之證述（見他字卷│造私文書罪，處│表一編號18│
│  │產物│忠│  12月19日，以其名義向旺旺友│於97 年1月│  第33至34頁背面；偵查一│有期徒刑拾壹月│          │
│  │保險│  │  聯產物保險公司投保第三人強│23日理賠  │  卷第340至341頁）      │，偽造如附表二│          │
│  │公司│  │  制責任險。                │42萬元，匯│2.證人蔡有忠於警詢之證述│編號十三所示署│          │
│  │    │  │2.被告佯以：林維真於97年1月7│入蔡有忠郵│  （見偵查一卷第383至385│名、印文、附表│          │
│  │    │  │  日駕駛4025-QP號小客車行經 │局帳戶（帳│  頁）                  │三編號四、八、│          │
│  │    │  │  嘉義縣新港鄉○○○市路段，│號：      │3.證人林維真於警詢、偵查│九所示之物，均│          │
│  │    │  │  不慎撞上施育仁手推車上烏魚│0000000-00│  中具結之證述（見偵一卷│沒收。        │          │
│  │    │  │  苗一批，造成施育仁價值42萬│00443號） │  第212至216、218至220頁│              │          │
│  │    │  │  元烏魚苗翻覆損失，由蔡有忠│          │  ）                    │              │          │
│  │    │  │  先與施育仁和解並賠償金錢云│          │4.證人蔡耿榮於警詢之證述│              │          │
│  │    │  │  云，持不知情之蔡有忠印章、│          │  （見偵查一卷第374頁） │              │          │
│  │    │  │  前偽刻之施育仁印章（即附表│          │5.免用統一發票收據（估價│              │          │
│  │    │  │  一編號七）蓋印，並偽造蔡有│          │  單）、免用統一發票收據│              │          │
│  │    │  │  忠、林維真、施育仁署名在附│          │  （收據）各2份、汽車保 │              │          │
│  │    │  │  表二編號十三所示文件欄位上│          │  險理賠計算書、汽車險賠│              │          │
│  │    │  │  ，偽造各該私文書，併同取得│          │  案處理記要、汽車保險理│              │          │
│  │    │  │  不知情之蔡有忠之汽車保險證│          │  賠申請書、承保資料、和│              │          │
│  │    │  │  、行車執照、全民健保卡及郵│          │  解書、汽車肇事賠償給付│              │          │
│  │    │  │  政存簿儲金簿封面影本、不知│          │  結案同意書、領款收據、│              │          │
│  │    │  │  情之林維真之國民身分證、駕│          │  汽車險理賠作業異常通報│              │          │
│  │    │  │  駛執照影本、前變造施育仁駕│          │  、汽車險賠案應備文件表│              │          │
│  │    │  │  駛執照影本（即附表一編號三│          │  、車險已決賠案查詢、蔡│              │          │
│  │    │  │  所示）等文件，於同日向旺旺│          │  有忠汽車保險證、行車執│              │          │
│  │    │  │  友聯產物保險股份有限公司申│          │  照影本各1份、全民健保 │              │          │
│  │    │  │  請第三人責任險理賠而行使。│          │  卡影本2份、林維真國民 │              │          │
│  │    │  │                            │          │  身分證、駕駛執照影本、│              │          │
│  │    │  │                            │          │  施育仁駕駛執照影本、蔡│              │          │
│  │    │  │                            │          │  有忠郵政存簿儲金簿存摺│              │          │
│  │    │  │                            │          │  封面影本各1份、照片5張│              │          │
│  │    │  │                            │          │  （見他字卷第291頁背面 │              │          │
│  │    │  │                            │          │  至300頁背面）         │              │          │
├─┼──┼─┼──────────────┼─────┼────────────┼───────┼─────┤
│十│蘇黎│桑│1.被告將RO-0222號登記在桑瑋 │蘇黎世產物│1.證人陳國峻於警詢、偵查│甲○○犯行使偽│即起訴書附│
│四│世產│瑋│  彤名下，並於97年2月5日，以│保險公司於│  中具結之證述（見他字卷│造私文書罪，累│表一編號8 │
│  │物保│彤│  其名義向蘇黎世產物保險公司│97年3月3日│  第26至27頁背面；偵查一│犯，處有期徒刑│          │
│  │險公│  │  投保第三人強制責任險。    │理賠42萬元│  卷第336至337頁）      │壹年，偽造如附│          │
│  │司  │  │2.被告先利用不知情刻印店成年│，匯入桑瑋│2.證人沈志榮於警詢之證述│表二編號十四所│          │
│  │    │  │  人偽刻桑瑋彤印章1個，並詐 │彤第一銀行│  （見偵查一卷第451至453│示署名、印文、│          │
│  │    │  │  稱：林維真於97年2月11日駕 │台南分行帳│  頁）                  │附表三編號一、│          │
│  │    │  │  駛RO-0222號小客車行經嘉義 │戶（帳號：│3.證人桑瑋彤於警詢之證述│三、六、十三、│          │
│  │    │  │  市○○路某處，撞上張永和手│0000000000│  （見偵查一卷第418至421│十四所示之物，│          │
│  │    │  │  持之比賽茶葉，造成張永和價│-7號）    │  4頁）                 │均沒收。      │          │
│  │    │  │  值42萬元之比賽茶葉翻覆損失│          │4.證人林維真於警詢、偵查│              │          │
│  │    │  │  ，由桑瑋彤先與張永和和並賠│          │  中具結之證述（見偵查一│              │          │
│  │    │  │  償金錢云云，持偽刻之桑瑋彤│          │  卷第212至216、218至220│              │          │
│  │    │  │  印章、前偽刻之張永和印章（│          │  頁）                  │              │          │
│  │    │  │  即附表一編號八所示）、前取│          │5.證人張永和於警詢、偵查│              │          │
│  │    │  │  得不知情之林維真印章蓋印，│          │  中具結之證述（見偵查一│              │          │
│  │    │  │  並偽簽桑瑋彤、張永和署名在│          │  卷第182至184、208至209│              │          │
│  │    │  │  附表二編號十四所示文件所載│          │  頁）                  │              │          │
│  │    │  │  欄位上，偽造各該私文書，併│          │6.免用統一發票收據2紙、 │              │          │
│  │    │  │  同取得之不知情桑瑋彤之國民│          │  理算書、付款對象明細、│              │          │
│  │    │  │  身分證、健保卡影本、第一銀│          │  理賠理算明細、汽車險理│              │          │
│  │    │  │  行臺南分行綜合存款存摺封面│          │  賠案號查覆表、汽車肇責│              │          │
│  │    │  │  影本、不知情之林維真國民身│          │  調查報告表、車險理賠特│              │          │
│  │    │  │  分證影本、前變造之張永和駕│          │  殊客戶通報單各1 紙、汽│              │          │
│  │    │  │  駛執照影本（即附表一編號二│          │  車保險理賠結案同意書、│              │          │
│  │    │  │  所示）等文件，於同年月25  │          │  汽車險理賠申請書、和解│              │          │
│  │    │  │  日向蘇黎世產物保險公司申請│          │  書、汽車險領款收據各2 │              │          │
│  │    │  │  第三人責任險理賠而行使。  │          │  份、桑瑋彤國民身分證、│              │          │
│  │    │  │                            │          │  行車執照、健保卡影本、│              │          │
│  │    │  │                            │          │  林維真國民身分證、駕駛│              │          │
│  │    │  │                            │          │  執照影本、張永和駕駛執│              │          │
│  │    │  │                            │          │  照影本、桑瑋彤第一銀行│              │          │
│  │    │  │                            │          │  臺南分行綜合存款存摺封│              │          │
│  │    │  │                            │          │  面影本、照片6張（見他 │              │          │
│  │    │  │                            │          │  字卷第201頁背面至206  │              │          │
│  │    │  │                            │          │  頁背面、207頁背面、209│              │          │
│  │    │  │                            │          │  、210至211、212頁背面 │              │          │
│  │    │  │                            │          │  、214頁背面至215頁背面│              │          │
│  │    │  │                            │          │  ）                    │              │          │
├─┼──┼─┼──────────────┼─────┼────────────┼───────┼─────┤
│十│富邦│吳│1.被告先將4603-XL號小客車登 │富邦產物保│1.證人吳太乙於警詢、偵查│甲○○犯行使偽│即起訴書附│
│五│產物│淑│  記在吳淑鳳名下，並於97 年3│險公司於97│  中具結之證述（見他字卷│造私文書罪，累│表一編號16│
│  │保險│鳳│  月4日，以其名義向富邦產物 │年3月27日 │  第30至32頁；偵查一卷第│犯，處有期徒刑│          │
│  │公司│  │  保險公司投保第三人強制責任│理賠35萬元│  338至339頁）          │拾月，偽造如附│          │
│  │    │  │  險。                      │，匯入吳淑│2.吳旭棋於警詢之證述（見│表二編號十五所│          │
│  │    │  │2.被告詐以：桑偉彤於97年3月 │鳳萬泰銀行│  偵查一卷第443至444頁）│示署名、印文、│          │
│  │    │  │  19日駕駛4603-XL號小客車行 │臺南分行帳│3.吳淑鳳於警詢之證述（見│附表三編號一、│          │
│  │    │  │  經臺南縣後壁鄉○○○○路段│戶（帳號：│  偵查一卷第398至400頁）│六、七、十二、│          │
│  │    │  │  ，撞上林維真手推車上越南水│0000000000│4.證人桑瑋彤於警詢之證述│十四所示之物，│          │
│  │    │  │  沉粉，造成林維真價值35 萬 │01號）    │  （見偵查一卷第422至425│均沒收。      │          │
│  │    │  │  元財物損失，由吳淑鳳先與林│          │  頁）                  │              │          │
│  │    │  │  維真和解並賠償金錢云云，持│          │5.證人林維真於警詢、偵查│              │          │
│  │    │  │  前取得不知情吳淑鳳、林維真│          │  中具結之證述（見偵查一│              │          │
│  │    │  │  之印章、前偽刻之桑偉彤印章│          │  卷第212至216、218至220│              │          │
│  │    │  │  （即附表一編號十四所示）蓋│          │  頁）                  │              │          │
│  │    │  │  印及偽簽吳淑鳳、桑偉彤、林│          │6.證人蔡耿榮於警詢之證述│              │          │
│  │    │  │  維真署名在附表二編號十五所│          │  （見偵查一卷第374頁） │              │          │
│  │    │  │  示文件所載欄位上，偽造各該│          │7.汽車理賠文件簽收單、理│              │          │
│  │    │  │  私文書，併同前取得不知情吳│          │  算簽結作業、汽（機）車│              │          │
│  │    │  │  淑鳳之國民身分證、健保卡影│          │  理賠申請書、承保資料查│              │          │
│  │    │  │  本、萬泰商業銀行永樂分行存│          │  詢、授權書、吳淑鳳國民│              │          │
│  │    │  │  摺封面影本、桑瑋彤駕駛執照│          │  身分證、行車執照影本各│              │          │
│  │    │  │  影本、林維真國民身分證影本│          │  1份、吳淑鳳健保卡影本 │              │          │
│  │    │  │  等文件，於同日向富邦產物保│          │  、桑瑋彤駕駛執照影本各│              │          │
│  │    │  │  險公司申請第三人責任險理賠│          │  2份、林維真國民身分證 │              │          │
│  │    │  │  而行使。                  │          │  影本、吳淑鳳萬泰商業銀│              │          │
│  │    │  │                            │          │  行永樂分行存摺封面影本│              │          │
│  │    │  │                            │          │  各1份、照片5張（見他字│              │          │
│  │    │  │                            │          │  卷第276頁背面至282頁背│              │          │
│  │    │  │                            │          │  面）                  │              │          │
├─┼──┼─┼──────────────┼─────┼────────────┼───────┼─────┤
│十│友邦│王│1.被告先將191-UE號小客車登記│友邦產物保│1.證人謝耀民於警詢、偵查│甲○○犯行使偽│即起訴書附│
│六│產物│維│  在王維善名下，並於97年3 月│險公司於97│  中具結之證述（見他字卷│造私文書罪，累│表一編號2 │
│  │保險│善│  29日，以其名義，向友邦產物│年5月2日理│  第17至18頁；偵查一卷第│犯，處有期徒刑│          │
│  │公司│  │  保險公司投保第三人強制責任│賠35萬元，│  332至333頁）          │拾月。偽造如附│          │
│  │    │  │  險。                      │匯入王維善│2.證人林維真於警詢、偵查│表二編號十六所│          │
│  │    │  │2.被告先於97年4月15日利用不 │合作金庫銀│  中具結之證述（見偵查一│示署名、印文、│          │
│  │    │  │  知情刻印店成年人偽刻長生參│行赤崁分行│  卷第212至216、218至200│附表三編號五、│          │
│  │    │  │  藥行、王維善印章各1個，佯 │帳戶（帳號│  頁）                  │六、十一、十四│          │
│  │    │  │  稱：林維真於97年4月15日駕 │：00000000│3.證人蔡耿榮於警詢、偵查│所示之物、未扣│          │
│  │    │  │  駛3191-UE號小客車行經嘉義 │48446號） │  中之證述（見偵查一卷第│案長生參藥行、│          │
│  │    │  │  市○○街242號撞上蔡耿榮手 │          │  388至392頁；偵查二卷第│王維善、蔡耿榮│          │
│  │    │  │  上攜帶越南水沉粉，造成蔡耿│          │  14至15頁）            │印章各壹個，均│          │
│  │    │  │  榮價值53萬元越南水沉粉翻覆│          │4.委託書、理賠計算書、車│沒收。        │          │
│  │    │  │  損失，由王維善、林維真先與│          │  險理賠結報綜合查詢、車│              │          │
│  │    │  │  蔡耿榮和解並賠償金錢云云，│          │  險-綜合查詢資料、汽車 │              │          │
│  │    │  │  持偽刻之長生參藥行、王維善│          │  險出險理賠申請書、理算│              │          │
│  │    │  │  、前已偽刻之林景立印章（即│          │  明細暨授權報告、賠款同│              │          │
│  │    │  │  附表一編號二所示）、取得之│          │  意書、和解書、蔡耿榮國│              │          │
│  │    │  │  不知情林維真、蔡耿榮之印章│          │  民身分證、全民健保卡影│              │          │
│  │    │  │  蓋印及偽簽蔡耿榮、王維善署│          │  本、王維善國民身分證、│              │          │
│  │    │  │  名在附表二編號十六所示之文│          │  全民健保卡、行車執照、│              │          │
│  │    │  │  件所載欄位上，偽造各該私文│          │  汽車保險證、合作金庫銀│              │          │
│  │    │  │  書，併同不知情之蔡耿榮國民│          │  行赤崁分行存摺封面影本│              │          │
│  │    │  │  身分證、健保卡、不知情之王│          │  、林維真國民身分證、駕│              │          │
│  │    │  │  維善國民身分證影本、健保卡│          │  駛執照影本、王維善最新│              │          │
│  │    │  │  影本、行車執照影本、汽車保│          │  相片、基本資料、免用統│              │          │
│  │    │  │  險證影本、合作金庫銀行赤崁│          │  一發票收據3張、照片6張│              │          │
│  │    │  │  分行存摺封面影本、不知情之│          │  （見他字卷第53、159頁 │              │          │
│  │    │  │  林維真國民身分證影本、駕駛│          │  背面至162頁背面、163頁│              │          │
│  │    │  │  執照影本等文件，於同年月17│          │  背面至167頁）         │              │          │
│  │    │  │  日向友邦產物保險公司申請第│          │                        │              │          │
│  │    │  │  三人責任險理賠而行使。    │          │                        │              │          │
│  │    │  │                            │          │                        │              │          │
├─┼──┼─┼──────────────┼─────┼────────────┼───────┼─────┤
│十│新光│黃│1.被告先將2637-WT號小客車登 │新光產物保│1.證人趙瑞文於警詢、偵查│甲○○犯行使偽│即起訴書附│
│七│產物│木│  記在黃木森名下，並於97 年5│險公司於97│  中具結之陳述（見他字卷│造私文書罪，累│表一編號5 │
│  │保險│森│  月5日，以其名義向新光產物 │年6月9日理│  第24至25頁背面；偵查一│犯，處有期徒刑│          │
│  │公司│  │  保險公司投保第三人強制責任│賠38萬元，│  卷第335至336頁）      │拾壹月，偽造如│          │
│  │    │  │  險。                      │匯入郭明鴻│2.證人黃木森於警詢之證述│附表二編號十七│          │
│  │    │  │2.被告先於97年5月28日利用不 │台南東城郵│  （見偵查一卷第376至379│所示署名、印文│          │
│  │    │  │  知情刻印店成年人偽刻郭明鴻│局帳戶（帳│  頁）                  │、附表四編號一│          │
│  │    │  │  、黃木森印章各1個，佯稱： │號：0031  │3.證人張永和於警詢、偵查│所示之物、未扣│          │
│  │    │  │  張永和於97年5月29日駕駛   │9-0345 7號│  中具結之證述（見偵查一│案郭明鴻印章壹│          │
│  │    │  │  2637-WT號小客車行經阿里山 │）        │  卷第182至184、208至209│個，均沒收。  │          │
│  │    │  │  公路雀頂路段撞上郭明鴻手持│          │  頁）                  │              │          │
│  │    │  │  之比賽茶葉，造成郭明鴻價值│          │4.證人郭明鴻於警詢之證述│              │          │
│  │    │  │  38萬元比賽茶葉翻覆損失，由│          │  （見偵查一卷第360至362│              │          │
│  │    │  │  黃木森先與郭明鴻和解並賠償│          │  頁）                  │              │          │
│  │    │  │  金錢云云，持偽刻郭明鴻、黃│          │5.免用統一發票收據、汽（│              │          │
│  │    │  │  木森印章蓋印及偽簽黃木森及│          │  機）車理賠申請書、和解│              │          │
│  │    │  │  郭明鴻之署名在附表二編號十│          │  書、同意書各1份、汽車 │              │          │
│  │    │  │  八所示文件所載欄位上，偽造│          │  險賠款收據暨暨同意書、│              │          │
│  │    │  │  各該私文書，併同取得不知情│          │  汽車險賠款匯款申請書、│              │          │
│  │    │  │  郭明鴻之國民身分證、健保卡│          │  領據各2份、郭明鴻郵政 │              │          │
│  │    │  │  影本及郵政存簿儲金簿封面影│          │  存簿儲金簿封面影本、黃│              │          │
│  │    │  │  本、黃木森國民身分證、健保│          │  木森國民身分證、健保卡│              │          │
│  │    │  │  卡、行車執照影本及前已變造│          │  、行車執照、張永永和駕│              │          │
│  │    │  │  之張永和駕駛執照影本（即附│          │  駛執照、郭明鴻國民身分│              │          │
│  │    │  │  表一編號二所示）等文件，於│          │  證、健保卡影本各1份、 │              │          │
│  │    │  │  97年5月29日向新光產物保險 │          │  照片12張（見他字卷第  │              │          │
│  │    │  │  公司申請第三人責任險理賠而│          │  185頁背面至193頁）    │              │          │
│  │    │  │  行使。                    │          │                        │              │          │
├─┼──┼─┼──────────────┼─────┼────────────┼───────┼─────┤
│十│新光│黃│1.被告先以2637-WT號小客車登 │未理賠    │1.證人趙瑞文於警詢、偵查│甲○○共同犯行│即起訴書附│
│八│產物│木│  記在黃木森名下，並於97 年5│          │  中具結之證述（見他字卷│使偽造私文書罪│表一編號7 │
│  │保險│森│  月5日，以其名義向新光產物 │          │  第24至25頁背面；偵查一│，累犯，處有期│          │
│  │公司│  │  保險公司投保第三人強制責任│          │  卷第335至336頁）      │徒刑柒月，偽造│          │
│  │    │  │  險。                      │          │2.證人劉青皓於警詢、偵查│如附表二編號十│          │
│  │    │  │2.被告偽以：桑瑋彤於97年10月│          │  中之證述（見偵查一卷第│八所示署名、印│          │
│  │    │  │  15日駕駛2637-WT號小客車行 │          │  80至85、89至93頁）    │文、附表三編號│          │
│  │    │  │  經嘉義市○○○路330號前， │          │3.證人黃木森於警詢之證述│一、六、十三、│          │
│  │    │  │  不慎撞上林維真擺放在路旁之│          │  （見偵一卷第372至375頁│十四、附表四編│          │
│  │    │  │  水沉香粉，造成林維真價值20│          │  ）                    │號一至三所示之│          │
│  │    │  │  萬元財物損失，黃木森先與林│          │4.證人桑瑋彤於警詢之證述│物，均沒收。  │          │
│  │    │  │  維真和解並賠償金錢云云，持│          │  （見偵一卷第422至425頁│              │          │
│  │    │  │  偽刻之黃木森印章、前取得不│          │  ）                    │              │          │
│  │    │  │  知情之林維真印章蓋印及偽簽│          │5.證人林維真於警詢、偵查│              │          │
│  │    │  │  黃木森、林維真署名在附表二│          │  中具結之證述（見偵查一│              │          │
│  │    │  │  編號十七所示文件所載欄位上│          │  卷第212至216、218至220│              │          │
│  │    │  │  ，偽造各該私文書，其中免用│          │  頁）                  │              │          │
│  │    │  │  統一發票收據（估價單）為共│          │6.證人即共同正犯蔣明輝於│              │          │
│  │    │  │  同正犯蔣明輝所書寫，併同前│          │  警詢、偵查中及本院審理│              │          │
│  │    │  │  取得不知情之黃木森之國民身│          │  時之證述（見偵查一卷第│              │          │
│  │    │  │  分證、行車執照影本、健保卡│          │  37至40、44至45、301、 │              │          │
│  │    │  │  影本、林維真之國民身分證、│          │  311頁；本院卷第108頁）│              │          │
│  │    │  │  駕駛執照影本及郵政存簿儲金│          │7.證人簡忠衛於警詢之證述│              │          │
│  │    │  │  簿封面影本、桑瑋彤之國民身│          │  （見偵查一卷第406至408│              │          │
│  │    │  │  分證影本等文件，於同年月16│          │  頁）                  │              │          │
│  │    │  │  日向新光產物保險公司申請第│          │8.汽車險賠案初步記錄暨理│              │          │
│  │    │  │  三人責任險理賠而行使，惟保│          │  算書、汽（機）車險理賠│              │          │
│  │    │  │  險公司認有疑，未陷於錯誤而│          │  申請書各1 份、免用統一│              │          │
│  │    │  │  未理賠。                  │          │  發票收據4紙（其中2紙記│              │          │
│  │    │  │                            │          │  載估價單）、汽車險賠款│              │          │
│  │    │  │                            │          │  收據暨同意書、汽車險賠│              │          │
│  │    │  │                            │          │  款匯款申請書、和解書、│              │          │
│  │    │  │                            │          │  黃木森國民身分證、行車│              │          │
│  │    │  │                            │          │  執照、健保卡影本、林維│              │          │
│  │    │  │                            │          │  真國民身分證、駕駛執照│              │          │
│  │    │  │                            │          │  影本、桑瑋彤國民身分證│              │          │
│  │    │  │                            │          │  、駕駛執照影本、林維真│              │          │
│  │    │  │                            │          │  郵政存簿儲金簿封面影本│              │          │
│  │    │  │                            │          │  各1份、照片6張（見97年│              │          │
│  │    │  │                            │          │  度聲拘字第284號卷第225│              │          │
│  │    │  │                            │          │  至232頁）             │              │          │
│  │    │  │                            │          │9.黃木森提出之國民身分證│              │          │
│  │    │  │                            │          │  影本1份（見偵查一卷第 │              │          │
│  │    │  │                            │          │  376頁）               │              │          │
├─┼──┼─┼──────────────┼─────┼────────────┼───────┼─────┤
│十│旺旺│吳│1.被告將1418-US號小客車登記 │未理賠    │1.證人葉道政於警詢、偵查│甲○○共同犯行│即起訴書附│
│九│友聯│聰│  在吳聰敏名下，並於97年11月│          │  中具結之證述（見他字卷│使偽造私文書罪│表一編號19│
│  │產物│敏│  10日，以其名義投保第三人強│          │  第33至34頁背面；偵查一│，累犯，處有期│          │
│  │保險│  │  制責任險。                │          │  卷第340至341頁）      │徒刑柒月，偽造│          │
│  │公司│  │2.被告於97年11月13日下午某時│          │2.證人方建展於警詢、偵查│如附表二編號十│          │
│  │    │  │  ，在嘉義市○○路運動公園路│          │  中之證述（見偵查一卷第│九所示署名、印│          │
│  │    │  │  旁向共同正犯陳明欉購買白檀│          │  94至97、103至104、106 │文、附表三編號│          │
│  │    │  │  精油10cc30瓶，並於隔日（14│          │  至108頁）             │十、附表四編號│          │
│  │    │  │  日）下午2時許向陳明欉借用 │          │3.證人吳聰敏於警詢、偵查│一所示之物、未│          │
│  │    │  │  773-QBP號機車，並表明係為 │          │  中具結之證述（見偵查一│扣案沙頓生物科│          │
│  │    │  │  製造假車禍詐領保險金使用，│          │  卷第409至411頁；偵查二│技公司、吳聰敏│          │
│  │    │  │  陳明欉知悉後即借予該機車，│          │  卷第20至21頁）        │印章各壹個，均│          │
│  │    │  │  被告於同日下午3、4時許，前│          │4.證人即共同正犯陳明欉於│沒收。        │          │
│  │    │  │  往陳明欉住處，拿出內裝碎玻│          │  警詢、偵查中及本院審理│              │          │
│  │    │  │  璃及精油之紙箱，表明欲藉此│          │  時之證述（見偵查一卷第│              │          │
│  │    │  │  方式詐領保險金，被告並當場│          │  49至54、62至65頁；本院│              │          │
│  │    │  │  打開4瓶精油傾倒於紙箱內， │          │  卷第108至109頁）      │              │          │
│  │    │  │  陳明欉亦當場打開2瓶精油傾 │          │5.汽車險賠案處理記要2份 │              │          │
│  │    │  │  倒於紙箱內，被告遂詐稱：郭│          │  、同意書、估價單、沙頓│              │          │
│  │    │  │  堯喜駕駛1418-US號小客車， │          │  生物科技公司名片、汽車│              │          │
│  │    │  │  在嘉義縣中埔鄉○○路606 號│          │  險保險理賠申請書、承保│              │          │
│  │    │  │  旁之龍門檳榔攤，不慎撞上同│          │  資料、嘉義縣警察局道路│              │          │
│  │    │  │  放路旁773-QBP號機車上放置 │          │  交通事故當事人登記聯單│              │          │
│  │    │  │  之白檀精油，造成42萬元之損│          │  、汽車險賠案肇事查案紀│              │          │
│  │    │  │  失云云，被告再於97年11 月 │          │  錄單、汽車險出險理賠申│              │          │
│  │    │  │  17日先利用不知情刻印店成年│          │  請書、吳聰敏國民身分證│              │          │
│  │    │  │  人偽刻沙頓生物科技公司、吳│          │  、行車執照、汽車保險證│              │          │
│  │    │  │  聰敏印章各1個，並在其居所 │          │  影本、郭堯喜駕駛執照影│              │          │
│  │    │  │  ，將前取得之郭堯喜駕駛執照│          │  本、道路交通事故現場圖│              │          │
│  │    │  │  影本黏貼他人照片，變造郭堯│          │  各1份、照片4張（見B卷 │              │          │
│  │    │  │  喜駕駛執照影本，持偽刻之沙│          │  第56、57至61頁背面）  │              │          │
│  │    │  │  頓生物科技公司、吳聰敏、黃│          │                        │              │          │
│  │    │  │  木森印章蓋印並偽簽黃木森署│          │                        │              │          │
│  │    │  │  名在附表二編號十九所示文件│          │                        │              │          │
│  │    │  │  所載欄位上，偽造各該私文書│          │                        │              │          │
│  │    │  │  ，併同前取得不知情之吳聰敏│          │                        │              │          │
│  │    │  │  國民身分證、行車執照、汽車│          │                        │              │          │
│  │    │  │  保險證影本、變造之郭堯喜駕│          │                        │              │          │
│  │    │  │  駛執照影本等件，於同年月18│          │                        │              │          │
│  │    │  │  日向旺旺友聯產物保險公司申│          │                        │              │          │
│  │    │  │  請第三人責任險理賠而行使，│          │                        │              │          │
│  │    │  │  惟保險公司察覺有異，未陷於│          │                        │              │          │
│  │    │  │  錯誤而未理賠。            │          │                        │              │          │
│  │    │  │                            │          │                        │              │          │
├─┴──┴─┴──────────────┴─────┼────────────┼───────┼─────┤
│總計詐領金額                                          │644萬                   │備註：陳志豪、│          │
│                                                      │                        │、程永承、張永│          │
│                                                      │                        │和、林景立、施│          │
│                                                      │                        │育仁、許正龍、│          │
│                                                      │                        │李其山、郭堯喜│          │
│                                                      │                        │等人證件皆屬變│          │
│                                                      │                        │造。          │          │
└───────────────────────────┴────────────┴───────┴─────┘
 附表二：被告偽造署押一覽表（證據出處詳附表一）
┌──┬──────────┬──────────┬────────┬────────┐
│編號│文書名稱            │欄位                │偽造署名之數量  │偽造印文之數量  │
├──┼──────────┼──────────┼────────┼────────┤
│一  │車險理賠申請書      │被保險人簽章欄      │                │高玉涵印文1枚   │
│    │                    ├──────────┼────────┼────────┤
│    │                    │申請人簽章欄        │                │高玉涵、程永承印│
│    │                    │                    │                │文各1枚         │
│    ├──────────┼──────────┼────────┼────────┤
│    │和解書              │甲方姓名及簽名蓋章欄│高玉涵、程永承署│高玉涵、程永承印│
│    │                    │                    │名各1枚         │文各1枚         │
│    │                    ├──────────┼────────┼────────┤
│    │                    │乙方姓名及簽名蓋章欄│陳志豪署名1枚   │陳志豪印文1枚   │
│    ├──────────┼──────────┼────────┼────────┤
│    │免用統一發票收據    │收據專用章          │                │高玉涵印文1枚   │
├──┼──────────┼──────────┼────────┼────────┤
│二  │領款收據            │受款人欄            │                │高玉涵印文2枚   │
│    ├──────────┼──────────┼────────┼────────┤
│    │汽車保險理賠申請書  │申請人簽章欄        │                │高玉涵印文2枚   │
│    ├──────────┼──────────┼────────┼────────┤
│    │汽車肇事賠償給付結案│被保險人簽章欄      │                │高玉涵印文1枚   │
│    │同意書              │                    │                │                │
│    ├──────────┼──────────┼────────┼────────┤
│    │受款人電匯同意書    │受款人欄            │                │高玉涵印文1枚   │
│    ├──────────┼──────────┼────────┼────────┤
│    │和解書              │甲方姓名及簽名蓋章欄│高玉涵署名1枚   │高玉涵印文1枚   │
│    │                    ├──────────┼────────┼────────┤
│    │                    │乙方姓名及簽名蓋章欄│林景立署名1枚   │林景立印文1枚   │
│    ├──────────┼──────────┼────────┼────────┤
│    │估價單              │抬頭處              │林景立署名1枚   │高玉涵印文1枚   │
│    ├──────────┼──────────┼────────┼────────┤
│    │汽車險賠案應備文件表│被保險人欄          │                │高玉涵印文1枚   │
├──┼──────────┼──────────┼────────┼────────┤
│三  │汽車險理賠文件簽收單│送件人簽章欄        │                │許正龍印文1枚   │
│    ├──────────┼──────────┼────────┼────────┤
│    │車險理賠申請書      │被保險人簽章欄      │                │許正龍印文1枚   │
│    ├──────────┼──────────┼────────┼────────┤
│    │和解書              │甲方姓名及簽名蓋章欄│許正龍署名1枚   │許正龍印文1枚   │
│    │                    ├──────────┼────────┼────────┤
│    │                    │乙方姓名及簽名蓋章欄│林麗勤署名1枚   │林麗勤印文1枚   │
│    ├──────────┼──────────┼────────┼────────┤
│    │免用統一發票收據    │收據專用章          │                │林麗勤印文1枚   │
│    ├──────────┼──────────┼────────┼────────┤
│    │汽車險賠款暨電匯同意│被保險人簽章欄      │                │許正龍印文1枚   │
│    │書                  │                    │                │                │
│    │                    ├──────────┼────────┼────────┤
│    │                    │受款人簽章欄        │                │林麗勤印文1枚   │
├──┼──────────┼──────────┼────────┼────────┤
│四  │汽車險出險理賠申請書│被保險人簽章欄      │                │李信毅印文1枚   │
│    ├──────────┼──────────┼────────┼────────┤
│    │賠款同意書          │被保險人簽章欄      │                │李信毅印文1枚   │
│    ├──────────┼──────────┼────────┼────────┤
│    │和解書              │甲方姓名及簽名蓋章欄│李信毅署名1枚   │李信毅印文1枚   │
│    │                    ├──────────┼────────┼────────┤
│    │                    │乙方姓名及簽名蓋章欄│許正龍署名1枚   │許正龍印文2枚   │
├──┼──────────┼──────────┼────────┼────────┤
│五  │免用統一發票收據2紙 │收據專用章          │                │李其山印文1枚   │
│    │                    │                    ├────────┼────────┤
│    │                    │                    │                │李其山印文1枚   │
│    ├──────────┼──────────┼────────┼────────┤
│    │和解書              │乙方姓名及簽名蓋章欄│李其山署名1枚   │李其山印文1枚   │
├──┼──────────┼──────────┼────────┼────────┤
│六  │汽車險理賠申請書    │被保險人簽章欄      │                │吳琇惠印文1枚   │
│    ├──────────┼──────────┼────────┼────────┤
│    │免用統一發票收據2紙 │收據專用章          │                │吳琇惠印文1枚   │
│    │                    │                    ├────────┼────────┤
│    │                    │                    │                │許正龍印文1枚   │
│    ├──────────┼──────────┼────────┼────────┤
│    │汽車保險理賠結案同意│被保險人簽章欄      │吳琇惠署名1枚   │吳琇惠印文1枚   │
│    │書                  │                    │                │                │
│    ├──────────┼──────────┼────────┼────────┤
│    │和解書              │甲方姓名及簽名蓋章欄│吳琇惠署名1枚   │吳琇惠印文1枚   │
│    │                    ├──────────┼────────┼────────┤
│    │                    │乙方姓名及簽名蓋章欄│許正龍署名1枚   │許正龍印文1枚   │
│    ├──────────┼──────────┼────────┼────────┤
│    │汽車險領款收據      │領款人欄            │                │吳琇惠印文1枚   │
├──┼──────────┼──────────┼────────┼────────┤
│七  │車險理賠申請書      │被保險人簽章欄      │                │高玉涵印文1枚   │
│    │                    ├──────────┼────────┼────────┤
│    │                    │申請人簽章欄        │                │高玉涵印文1枚   │
│    ├──────────┼──────────┼────────┼────────┤
│    │和解書              │甲方姓名及簽名蓋章欄│高玉涵署名1枚   │高玉涵印文1枚   │
│    │                    ├──────────┼────────┼────────┤
│    │                    │乙方姓名及簽名蓋章欄│施育仁署名1枚   │施育仁印文1枚   │
│    ├──────────┼──────────┼────────┼────────┤
│    │免用統一發票收據    │收據專用章          │                │高玉涵印文1枚   │
│    ├──────────┼──────────┼────────┼────────┤
│    │汽車險賠款暨電匯同意│被保險人簽章欄      │                │高玉涵印文1枚   │
│    │書                  │                    │                │                │
│    │                    ├──────────┼────────┼────────┤
│    │                    │受款人簽章欄        │                │高玉涵印文1枚   │
│    ├──────────┼──────────┼────────┼────────┤
│    │汽車險理賠文件簽收單│送件人（簽章）欄    │                │高玉涵印文1枚   │
├──┼──────────┼──────────┼────────┼────────┤
│八  │免用統一發票收據（估│收據專用章          │                │張永和印文1枚   │
│    │計單）              │                    │                │                │
│    ├──────────┼──────────┼────────┼────────┤
│    │免用統一發票收據    │收據專用章          │                │吳琇惠印文1枚   │
│    ├──────────┼──────────┼────────┼────────┤
│    │汽車險理賠申請書    │被保險人簽章欄      │                │吳琇惠印文1枚   │
│    │                    ├──────────┼────────┼────────┤
│    │                    │駕駛人簽章欄        │                │李其山印文1枚   │
│    ├──────────┼──────────┼────────┼────────┤
│    │汽車保險賠款滿意書  │被保險人簽名蓋章欄  │吳琇惠署名1枚   │吳琇惠印文1枚   │
│    ├──────────┼──────────┼────────┼────────┤
│    │和解書              │甲方姓名及簽名蓋章欄│吳琇惠署名1枚   │吳琇惠、李其山印│
│    │                    │                    │                │文各1枚         │
│    │                    ├──────────┼────────┼────────┤
│    │                    │乙方姓名及簽名蓋章欄│張永和署名1枚   │張永和印文1枚   │
├──┼──────────┼──────────┼────────┼────────┤
│九  │免用統一發票收據2紙 │收據專用章欄        │                │楊錦足印文1枚   │
│    │                    │                    ├────────┼────────┤
│    │                    │                    │                │張永和印文1枚   │
│    ├──────────┼──────────┼────────┼────────┤
│    │汽（機）車險理賠申請│被保險人簽名蓋章欄  │                │楊錦足印文1枚   │
│    │書                  │                    │                │                │
│    │                    ├──────────┼────────┼────────┤
│    │                    │申請人簽名蓋章欄    │                │楊錦足印文1枚   │
│    ├──────────┼──────────┼────────┼────────┤
│    │和解書              │甲方姓名及簽名蓋章欄│楊錦足署名1枚   │楊錦足印文1枚   │
│    │                    ├──────────┼────────┼────────┤
│    │                    │乙方姓名及簽名蓋章欄│張永和署名1枚   │張永和印文1枚   │
│    ├──────────┼──────────┼────────┼────────┤
│    │汽車保險批改申請書  │被保險人欄          │楊錦足署名1枚   │楊錦足印文1枚   │
│    │                    ├──────────┼────────┼────────┤
│    │                    │切結書欄            │                │楊錦足印文1枚   │
│    ├──────────┼──────────┼────────┼────────┤
│    │汽車險賠款收據暨同意│被保險人簽章欄      │楊錦足署名1枚   │楊錦足印文1枚   │
│    │書                  │                    │                │                │
│    │                    ├──────────┼────────┼────────┤
│    │                    │領款人簽章欄        │楊錦足署名1枚   │楊錦足印文1枚   │
├──┼──────────┼──────────┼────────┼────────┤
│十  │汽車保險理賠申請書  │被保險人簽章欄      │                │林維真印文1枚   │
│    ├──────────┼──────────┼────────┼────────┤
│    │免用統一發票收據（估│收據專用章欄        │                │張永和印文1枚   │
│    │價單）              │                    │                │                │
│    ├──────────┼──────────┼────────┼────────┤
│    │免用統一發票收據（收│收據專用章欄        │                │張永和印文1枚   │
│    │據）                │                    │                │                │
│    ├──────────┼──────────┼────────┼────────┤
│    │和解書              │甲方姓名及簽名蓋章欄│林維真署名1枚   │林維真印文1枚   │
│    │                    ├──────────┼────────┼────────┤
│    │                    │乙方姓名及簽名蓋章欄│張永和署名1枚   │張永和印文1枚   │
├──┼──────────┼──────────┼────────┼────────┤
│十一  │免用統一發票收據    │收據專用章欄        │                │林景立印文1枚   │
│    ├──────────┼──────────┼────────┼────────┤
│    │汽車險賠款收據暨同意│被保險人簽章欄      │                │林維真印文1枚   │
│    │書                  │                    │                │                │
│    │                    ├──────────┼────────┼────────┤
│    │                    │領款人欄            │                │林維真印文1枚   │
│    │                    ├──────────┼────────┼────────┤
│    │                    │存戶名稱            │                │林維真印文1枚   │
│    ├──────────┼──────────┼────────┼────────┤
│    │汽車保險理賠申請書  │被保險人簽章欄      │                │林維真印文1枚   │
│    ├──────────┼──────────┼────────┼────────┤
│    │和解書              │甲方姓名及簽名蓋章欄│林維真署名1枚   │林維真印文1枚   │
│    │                    ├──────────┼────────┼────────┤
│    │                    │乙方姓名及簽名蓋章欄│林景立署名1枚   │林景立印文1枚   │
├──┼──────────┼──────────┼────────┼────────┤
│十二  │車險理賠申請書      │被保險人簽章欄      │蔡耿榮署名1枚   │蔡耿榮印文1枚   │
│    │                    ├──────────┼────────┼────────┤
│    │                    │申請人簽章欄        │蔡耿榮署名1枚   │蔡耿榮印文1枚   │
│    ├──────────┼──────────┼────────┼────────┤
│    │和解書              │甲方姓名及簽名蓋章欄│蔡耿榮署名1枚   │蔡耿榮印文1枚   │
│    │                    ├──────────┼────────┼────────┤
│    │                    │乙方姓名及簽名蓋章欄│張永和署名1枚   │張永和印文1枚   │
│    ├──────────┼──────────┼────────┼────────┤
│    │免用統一發票收據    │                    │                │張永和印文1枚   │
│    ├──────────┼──────────┼────────┼────────┤
│    │汽車險賠款收據暨同意│被保險人簽章欄      │                │蔡耿榮印文1枚   │
│    │書                  │                    │                │                │
│    │                    ├──────────┼────────┼────────┤
│    │                    │受款人簽章欄        │                │蔡耿榮印文1枚   │
├──┼──────────┼──────────┼────────┼────────┤
│十三  │免用統一發票收據（估│收據專用章欄        │                │施育仁印文1枚   │
│    │價單）2紙           │                    │                │蔡有忠印文1枚   │
│    ├──────────┼──────────┼────────┼────────┤
│    │免用統一發票收據（收│收據專用章欄        │                │施育仁印文1枚   │
│    │據）2紙             │                    │                │蔡有忠印文1枚   │
│    ├──────────┼──────────┼────────┼────────┤
│    │汽車保險理賠申請書  │申請人簽章欄        │林維真署名1枚   │                │
│    │                    ├──────────┼────────┼────────┤
│    │                    │被保險人簽章欄      │                │蔡有忠印文1枚   │
│    │                    ├──────────┼────────┼────────┤
│    │                    │公司欄              │                │蔡有忠印文1枚   │
│    ├──────────┼──────────┼────────┼────────┤
│    │和解書              │甲方姓名及簽名蓋章欄│蔡有忠署名1枚   │蔡有忠印文1枚   │
│    │                    ├──────────┼────────┼────────┤
│    │                    │乙方姓名及簽名蓋章欄│施育仁署名1枚   │施育仁印文1枚   │
│    ├──────────┼──────────┼────────┼────────┤
│    │汽車肇事賠償給付結案│被保險人簽章欄      │                │蔡有忠印文1枚   │
│    │同意書              │                    │                │                │
│    ├──────────┼──────────┼────────┼────────┤
│    │領款收據            │受款人欄            │                │蔡有忠印文1枚   │
│    ├──────────┼──────────┼────────┼────────┤
│    │汽車險賠案應備文件  │被保險人欄          │                │蔡有忠印文1枚   │
│    │                    ├──────────┼────────┼────────┤
│    │                    │送件人欄            │                │蔡有忠印文1枚   │
├──┼──────────┼──────────┼────────┼────────┤
│十四  │免用統一發票收據2紙 │收據專用章欄        │                │桑瑋彤印文1枚   │
│    │                    │                    ├────────┼────────┤
│    │                    │                    │                │林維真印文1枚   │
│    ├──────────┼──────────┼────────┼────────┤
│    │汽車保險理賠申請書2 │被保險人簽章欄      │                │桑瑋彤印文1枚   │
│    │紙                  │                    ├────────┼────────┤
│    │                    │                    │                │桑瑋彤印文1枚   │
│    ├──────────┼──────────┼────────┼────────┤
│    │汽車保險理賠結案同意│被保險人簽章欄      │                │桑瑋彤印文1枚   │
│    │書2紙               │                    ├────────┼────────┤
│    │                    │                    │                │桑瑋彤印文1枚   │
│    ├──────────┼──────────┼────────┼────────┤
│    │和解書2份           │甲方姓名及簽名蓋章欄│桑瑋彤署名1枚   │桑瑋彤印文1枚   │
│    │                    │                    ├────────┼────────┤
│    │                    │                    │桑瑋彤署名1枚   │桑瑋彤印文1枚   │
│    │                    ├──────────┼────────┼────────┤
│    │                    │乙方姓名及簽名蓋章欄│張永和署名1枚   │張永和印文1枚   │
│    │                    │                    ├────────┼────────┤
│    │                    │                    │張永和署名1枚   │張永和印文1枚   │
│    ├──────────┼──────────┼────────┼────────┤
│    │汽車險領款收據2份   │領款人欄            │                │桑瑋彤印文1枚   │
│    │                    │                    ├────────┼────────┤
│    │                    │                    │                │桑瑋彤印文1枚   │
├──┼──────────┼──────────┼────────┼────────┤
│十五  │汽車險理賠文件簽收單│送件人（簽章）欄    │                │吳淑鳳印文1枚   │
│    ├──────────┼──────────┼────────┼────────┤
│    │汽（機）車理賠申請書│被保險人簽章欄      │                │吳淑鳳印文1枚   │
│    │                    ├──────────┼────────┼────────┤
│    │                    │申請人簽章欄        │                │桑瑋彤印文1枚   │
│    │                    ├──────────┼────────┼────────┤
│    │                    │駕駛人更正          │                │吳淑鳳印文2枚   │
│    ├──────────┼──────────┼────────┼────────┤
│    │授權書              │委任人              │                │吳淑鳳印文1枚   │
│    ├──────────┼──────────┼────────┼────────┤
│    │和解書              │甲方姓名及簽名蓋章欄│吳淑鳳署名2枚   │吳淑鳳印文1枚   │
│    │                    │                    │                │桑瑋彤印文1枚   │
│    │                    ├──────────┼────────┼────────┤
│    │                    │乙方姓名及簽名蓋章欄│林維真署名1枚   │林維真印文1枚   │
│    ├──────────┼──────────┼────────┼────────┤
│    │免用統一發票收據2紙 │收據專用章欄        │                │吳淑鳳印文1枚   │
│    │                    │                    │                │林維真印文1枚   │
│    ├──────────┼──────────┼────────┼────────┤
│    │收據                │被保險人簽章欄      │                │吳淑鳳印文1枚   │
│    │                    ├──────────┼────────┼────────┤
│    │                    │受款人簽章欄        │                │吳淑鳳印文1枚   │
├──┼──────────┼──────────┼────────┼────────┤
│十六  │免用統一發票收據3張 │收據專用章欄        │                │長生參藥行印文每│
│    │                    │                    │                │張1枚，共3枚    │
│    │                    │                    │                │林景立印文每張1 │
│    │                    │                    │                │枚，共3枚       │
│    │                    ├──────────┼────────┼────────┤
│    │                    │買受人欄            │蔡耿榮署名2枚   │                │
│    │                    │                    │王維善署名1枚   │                │
│    ├──────────┼──────────┼────────┼────────┤
│    │委託書              │委託人欄            │                │王維善印文1枚   │
│    │                    │                    │                │林維貞印文1枚   │
│    ├──────────┼──────────┼────────┼────────┤
│    │汽車險出險理賠申請書│被保險人簽章欄      │                │王維善印文1枚   │
│    ├──────────┼──────────┼────────┼────────┤
│    │賠款同意書          │被保險人簽章欄      │                │王維善印文1枚   │
│    ├──────────┼──────────┼────────┼────────┤
│    │和解書              │甲方姓名及簽名蓋章欄│王維善署名1枚   │王維善、林維真、│
│    │                    │                    │蔡耿榮署名1枚   │蔡耿榮印文各1枚 │
├──┼──────────┼──────────┼────────┼────────┤
│十七  │免用統一發票收據    │收據專用章          │                │郭明鴻、黃木森印│
│    │                    │                    │                │文各1枚         │
│    ├──────────┼──────────┼────────┼────────┤
│    │汽（機）車險理賠申請│被保險人簽章欄      │                │黃木森印文1枚   │
│    │書                  │                    │                │                │
│    │                    ├──────────┼────────┼────────┤
│    │                    │申請人簽章欄        │                │黃木森印文1枚   │
│    ├──────────┼──────────┼────────┼────────┤
│    │和解書              │甲方姓名及簽名蓋章欄│黃木森署名1枚   │黃木森印文1枚   │
│    │                    ├──────────┼────────┼────────┤
│    │                    │乙方姓名及簽名蓋章欄│郭明鴻署名1枚   │郭明鴻印文1枚   │
│    ├──────────┼──────────┼────────┼────────┤
│    │同意書              │收取人欄            │                │郭明鴻印文1枚   │
│    │                    ├──────────┼────────┼────────┤
│    │                    │立同意書人欄        │                │黃木森印文1枚   │
│    ├──────────┼──────────┼────────┼────────┤
│    │汽車險賠款收據暨同意│被保險人同意下述領款│郭明鴻署名1枚   │郭明鴻印文各1枚 │
│    │書2份               │人領訖欄            │                │，共2枚         │
│    │                    ├──────────┼────────┼────────┤
│    │                    │被保險人簽章欄      │黃木森各署名1枚 │黃木森印文各1枚 │
│    │                    │                    │，共2枚         │，共2枚         │
│    ├──────────┼──────────┼────────┼────────┤
│    │汽車險賠款匯款申請書│受款人簽章欄        │郭明鴻署各各1枚 │郭明鴻印文名1枚 │
│    │及領據各2份         │                    │，共2枚         │，共2枚         │
│    │                    ├──────────┼────────┼────────┤
│    │                    │存款戶名            │                │郭明鴻印文各1枚 │
│    │                    │                    │                │，共2枚         │
│    │                    ├──────────┼────────┼────────┤
│    │                    │領款人簽章欄        │郭明鴻署名各1枚 │郭明鴻印文各1枚 │
│    │                    │                    │，共2枚         │，共2枚         │
│    ├──────────┼──────────┼────────┼────────┤
│    │郭明鴻郵政存簿儲金簿│                    │                │郭明鴻印文1枚   │
│    │封面影本            │                    │                │                │
├──┼──────────┼──────────┼────────┼────────┤
│十八  │汽（機）車險理賠申請│被保險人簽章欄      │黃木森署名1枚   │黃木森印文1枚   │
│    │書                  │                    │                │                │
│    │                    ├──────────┼────────┼────────┤
│    │                    │申請人簽章欄        │黃木森署名1枚   │黃木森印文1枚   │
│    ├──────────┼──────────┼────────┼────────┤
│    │免用統一發票收據2紙 │                    │                │黃木森印文1枚   │
│    │（估價單）          │                    │                │林維真印文1枚   │
│    ├──────────┼──────────┼────────┼────────┤
│    │免用統一發票收據2紙 │                    │                │黃木森印文1枚   │
│    │                    │                    │                │林維真印文1枚   │
│    ├──────────┼──────────┼────────┼────────┤
│    │汽車險賠款收據暨同意│被保險人同意下述領款│林維真署名1枚   │                │
│    │書                  │人領訖欄            │                │                │
│    │                    ├──────────┼────────┼────────┤
│    │                    │被保險人簽章欄      │黃木森署名1枚   │黃木森印文1枚   │
│    │                    ├──────────┼────────┼────────┤
│    │                    │領款人簽章欄        │林維真署名1枚   │林維真印文1枚   │
│    ├──────────┼──────────┼────────┼────────┤
│    │汽車險賠款匯款申請書│受款人簽章欄        │林維真署名1枚   │林維真印文1枚   │
│    │書                  │                    │                │                │
│    │                    ├──────────┼────────┼────────┤
│    │                    │領款人簽章欄        │林維真署名1枚   │林維真印文1枚   │
│    ├──────────┼──────────┼────────┼────────┤
│    │和解書              │甲方姓名及簽名蓋章欄│黃木森署名1枚   │黃木森印文1枚   │
│    │                    │                    │                │桑瑋彤印文1枚   │
│    │                    ├──────────┼────────┼────────┤
│    │                    │乙方姓名及簽名蓋章欄│林維真署名1枚   │林維真印文1枚   │
├──┼──────────┼──────────┼────────┼────────┤
│十九  │同意書              │立同意書人欄        │黃木森署名1枚   │黃木森印文1枚   │
│    ├──────────┼──────────┼────────┼────────┤
│    │估價單              │                    │                │沙頓生物科技公司│
│    │                    │                    │                │印文1枚         │
│    ├──────────┼──────────┼────────┼────────┤
│    │汽車保險理賠申請書  │被保險人簽章欄      │                │吳聰敏印文1枚   │
└──┴──────────┴──────────┴────────┴────────┘
 附表三：本件查獲被告時扣獲物品，應予沒收部分
┌──┬─────────────────┬─────────────────────┐
│編號│     品                 名        │  備          註                          │
├──┼─────────────────┼─────────────────────┤
│ 一 │桑瑋彤印章1枚                     │供附表一編號十四、十五、十八犯行所用      │
├──┼─────────────────┼─────────────────────┤
│ 二 │李其山印章1枚                     │供附表一編號五、八犯行所用                │
├──┼─────────────────┼─────────────────────┤
│ 三 │張永和印章1枚                     │供附表一編號八、九、十、十二、十四犯行所用│
├──┼─────────────────┼─────────────────────┤
│ 四 │施育仁印章1枚                     │供附表一編號七、十三犯行所用              │
├──┼─────────────────┼─────────────────────┤
│ 五 │林景立印章1枚                     │供附表一編號二、十一、十六犯行所用        │
├──┼─────────────────┼─────────────────────┤
│ 六 │林維真印章1枚                     │供附表一編號十、十一、十四、十五、十六、十│
│    │                                  │八犯行所用                                │
├──┼─────────────────┼─────────────────────┤
│ 七 │吳淑鳳印章1枚                     │供附表一編號十五犯行所用                  │
├──┼─────────────────┼─────────────────────┤
│ 八 │蔡有忠印章1枚                     │供附表一編號十三犯行所用                  │
├──┼─────────────────┼─────────────────────┤
│ 九 │蔡有忠身分證影本1張               │供附表一編號十三犯行所用                  │
├──┼─────────────────┼─────────────────────┤
│ 十 │吳聰敏身分證影本2張               │供附表一編號十九犯行所用                  │
├──┼─────────────────┼─────────────────────┤
│ 十一 │蔡耿榮身分證及健保卡影本2張       │供附表一編號十二、十六犯行所用            │
├──┼─────────────────┼─────────────────────┤
│ 十二 │吳淑鳳身分證及健保卡影本2張       │供附表一編號十五犯行所用                  │
├──┼─────────────────┼─────────────────────┤
│ 十三 │桑瑋彤身分證及健保卡影本4張       │供附表一編號十四、十五、十八犯行所用      │
├──┼─────────────────┼─────────────────────┤
│ 十四 │林維真身分證影本2張               │供附表一編號十、十一、十三、十四、十五、十│
│    │                                  │六、十八犯行所用                          │
└──┴─────────────────┴─────────────────────┘
附表三之一：本件查獲被告時扣獲物品，不予沒收部分
┌──┬─────────────────────┬─────────────────┐
│編號│     品                 名                │不沒收理由                        │
├──┼─────────────────────┼─────────────────┤
│ 一 │盧峙尹印章1枚                             │與本件犯行無關                    │
├──┼─────────────────────┼─────────────────┤
│ 二 │何忠憲印章1枚                             │與本件犯行無關                    │
├──┼─────────────────────┼─────────────────┤
│ 三 │何忠憲身分證影本1張                       │與本件犯行無關                    │
├──┼─────────────────────┼─────────────────┤
│ 四 │蔡宗錦773-QBP行車執照影本1張              │與本件犯行無關                    │
├──┼─────────────────────┼─────────────────┤
│ 五 │林維真郵局存摺1本                         │非被告所有                        │
├──┼─────────────────────┼─────────────────┤
│ 六 │1418-US自小客車車籍原始資料1張            │與本件犯行無關                    │
├──┼─────────────────────┼─────────────────┤
│ 七 │3591-UD自小客車新領牌登記書1張            │與本件犯行無關                    │
├──┼─────────────────────┼─────────────────┤
│ 八 │QT-3493自小客車新領牌登記書1張            │與本件犯行無關                    │
└──┴─────────────────────┴─────────────────┘
附表四：本件查獲共同正犯蔣明輝時所扣獲物品
┌──┬───────────────────┬───────────────────┐
│編號│   品                      名         │   備        註                       │
├──┼───────────────────┼───────────────────┤
│一  │黃木森印章1枚                         │供附表一編號十七、十八、十九犯行所用  │
├──┼───────────────────┼───────────────────┤
│二  │估價單1張                             │供附表一編號十八犯行所用              │
├──┼───────────────────┼───────────────────┤
│三  │訂貨明細表1張                         │供附表一編號十八犯行所用              │
├──┼───────────────────┼───────────────────┤
│四  │BENQ廠牌行動電話0000000000手機1支     │與本件犯行無關不予沒收                │
├──┼───────────────────┼───────────────────┤
│五  │摩拖羅拉廠牌行動電話0000000000手機1支 │與本件犯行無關不予沒收                │
└──┴───────────────────┴───────────────────┘

司法院資訊處製作；財團法人民間司法改革基金會備份。
